臺灣雲林地方法院刑事判決　　　　　　　 99年度訴字第342號
公　訴　人　臺灣雲林地方法院檢察署檢察官
被　　　告　林景星
　　　　　　姜和順
　　　　　　陳君和
　　　　　　盧建志
上列被告等因偽造文書等案件，經檢察官追加起訴（99年度偵字
第675 號、第1831號）及移送併辦（臺灣臺南地方法院檢察署99
年度偵字第1782號、第2403號），嗣於本院準備程序進行中，被
告等就被訴事實為有罪之陳述，經本院告知簡式審判程序意旨，
並聽取公訴人、被告及辯護人之意見後，本院合議庭裁定改由受
命法官獨任依簡式審判程序審理，並判決如下：
    主  文
【林景星】所犯罪名及處罰，詳如附表一「所犯罪名及處罰」欄
所示。應執行有期徒刑壹年貳月，如易科罰金，以新臺幣壹仟元
折算壹日。
【姜和順】所犯罪名及處罰，詳如附表二、三、四「所犯罪名及
處罰」欄所示。應執行有期徒刑貳年貳月，如易科罰金，以新臺
幣壹仟元折算壹日。
【陳君和】所犯罪名及處罰，詳如附表二、三、四「所犯罪名及
處罰」欄所示。應執行有期徒刑貳年貳月，如易科罰金，以新臺
幣壹仟元折算壹日。
【盧建志】犯幫助詐欺取財罪，處有期徒刑月，如易科罰金，
以新臺幣壹仟元折算壹日。
    事  實
一、緣李國方（另案經本院判決）於民國98年6 月間加入真實姓
    名年籍不詳綽號「阿四」之成年男子所組成之詐欺集團，而
    擔任車手及蒐集供被害人匯款之銀行帳戶工作後，蘇畇嘉（
    另案經本院判決）於98年6 月間某日加入、林景星係於98年
    7 月間某日加入，林維揚（另案本院審理中）於98年9 月間
    某日加入，陳光佑（綽號：光佑、阿佑、阿豪、老二，另案
    由檢察官通緝）於98年10月間某日加入，與「阿四」之成年
    男子所組成之詐欺集團成員共同基於意圖為自己不法所有之
    犯意聯絡，由詐騙集團成員分別於附表一編號1 至7 所示之
    時間，以附表一編號1 至7 所示之詐欺手段，詐得如附表一
    編號1 至7 所示被害人謝宜珊等7 人款項後（各次被害人、
    犯罪時間、手段、付款日、詐得金額及匯款帳戶均詳如附表
    一編號1 至7 所示），嗣由李國方、陳光佑自行或由李國方
    指示蘇畇嘉、林景星、林維揚等人擔任車手，持如附表一編
    號1 至7 所示帳戶之存摺、提款卡及密碼，前往該金融機構
    或分行附近等候指示，俟該等詐欺集團成員通知李國方，則
    由該等車手持存摺或提款卡檢視詐欺款項是否匯入，並立刻
    前往該金融機構或分行臨櫃提款，或以提款卡利用自動櫃員
    機，將詐欺所得款項提領一空，該提領得手款項並全數交予
    李國方，由李國方自提領得手之詐欺贓款中抽取百分之8 ，
    並分紅百分之1 或3 給前往領款之車手為渠等之獲利，再由
    李國方將其餘款項匯至其所合作之真實姓名年籍不詳詐欺集
    團成員指定之帳戶內而分贓。
二、緣陳光佑於98年間起加入大陸地區真實姓名年籍不詳之成年
    組成之詐欺集團，負責持用行動電話與在大陸之詐騙集團成
    員聯絡用以詐騙被害人之人頭帳戶事宜，姜和順（綽號：笨
    仔、大砲）係於98年8 月間之某日加入詐欺集團，並由陳光
    佑提供門號0000000000號、0000000000號、0000000000號行
    動電話供聯繫用，負責與在大陸地區詐騙集團之成員聯絡用
    以詐騙被害人之人頭帳戶事宜，並於98年9 月間之某日，介
    紹其當兵時認識之友人陳君和加入集團，陳君和以其所持用
    之門號0000000000號行動電話供聯繫用，並擔任拿取供作人
    頭帳戶之金融帳戶資料、測試人頭帳戶得否正常使用及提領
    詐欺款項之車手，陳光佑、姜和順、陳君和、真實姓名年籍
    均不詳自稱「大尾」（下稱「大尾」）之成年男子與陳光佑
    所屬詐欺集團之其他成員共同基於詐欺取財之犯意聯絡，先
    由陳光佑在自由時報刊登：「衛生醫療公司急徵送貨員，00
    00000000劉主任」等語之徵人啟事廣告為詐術，再指示陳君
    和與「大尾」之人一組，由「大尾」持用門號0000000000號
    行動電話與不知情之徐悠襦、溫國賜聯繫須準備金融帳戶等
    資料後，由陳君和駕車搭載「大尾」分別於附表二編號1、2
    所示之時間，於附表二編號1 、2 所示之地點，於附表二編
    號1 、2 所示之詐騙手法，致使徐悠襦、溫國賜均陷於錯誤
    ，因而分別交付如附表二編號1 、2 所示之物予「大尾」、
    陳君和。另陳光佑、姜和順、陳君和、「大尾」與陳光佑所
    屬詐欺集團之成員，復共同基於詐欺取財之犯意聯絡，由陳
    光佑負責在報紙上亦刊登載有「萬物可借」等字樣之廣告，
    指示陳君和或姜和順駕車搭載綽號「大尾」之人前往，以每
    本新臺幣（下同）3,000 元或5,000 元之對價蒐購許智嘉（
    另行審結）、盧建志、葉進明（業經臺灣臺南地方法院以99
    年度簡字第826 號案件判決有期徒刑3 月，嗣經撤回上訴後
    確定）如附表六編號1 至3 所示金融機構帳戶存摺、提款卡
    及密碼；或由陳光佑自行取得如附表七編號1 至4 、附表八
    編號1 至3 之金融機構帳戶存摺、提款卡及密碼，嗣由陳君
    和前往測試人頭帳戶得否正常使用後，姜和順經由陳君和告
    知附表二編號1 至2 所示之金融機構帳戶資料，或陳光佑或
    「大尾」告知如附表六編號1 至3 、如附表七編號1 至4 之
    金融機構帳戶資料後，以所持用之門號0000000000號行動電
    話，用簡訊方式將附表二編號1 至2 、附表六編號1 至3 、
    如附表七編號1 至4 所示之金融機構帳戶資料告知大陸地區
    成員，或由陳光佑自行告知附表四編號1 至2 、附表八編號
    1 至3 所示之金融機構帳戶資料予大陸地區成員，嗣由大陸
    地區詐欺集團成員於附表三編號1 至19所示之詐騙時間，以
    附表三編號1 至19所所示之詐騙手段，致被害人李揚琦等19
    人均陷於錯誤，詐得如附表三編號1 至19所示被害人李揚琦
    等19人款項後（各次被害人、犯罪時間、手段、付款日、詐
    得金額及匯款帳戶均詳如附表三編號1 至19所示），姜和順
    經由大陸地區詐欺集團之成員或陳光佑之指示後，通知陳君
    和，由其陪同或陳君和自行，或由大陸地區詐欺集團之成員
    指揮其他成員，前往各金融機構之自動櫃員機或臨櫃提領詐
    款，待提領完畢後，陳君和提領得手之款項均交給姜和順，
    姜和順扣除應給予陳君和之每筆百分之二報酬後，將款項交
    予陳光佑，陳光佑再以每筆百分之一之報酬分予姜和順，其
    餘款項則由陳光佑依一定比例與集團內其他成員分贓，或陳
    君和依陳光佑之指示，將其餘款項匯至真實姓名年籍不詳詐
    欺集團成員指定之帳戶內而分贓。
三、姜和順、陳君和知悉陳光佑與李國方應有假冒他人身分向金
    融機構申辦金融帳戶使用，嗣再將申辦取得之金融帳戶交付
    與從事詐欺犯罪之人使用之行為，且陳光佑因曾向陳君和表
    示需要新成員加入集團擔任持該偽造國民身分證、全民健康
    保險卡前往金融機構冒名申辦金融帳戶之工作，而知悉陳光
    佑目的應係掩飾犯罪行為致有偵查犯罪權限之執法人員循線
    查緝上開不法行徑。詎姜和順、陳君和基於縱陳光佑為上開
    不法行為，亦不違背其本意，基於幫助偽造公印文、偽造印
    文、行使偽造國民身分證、行使變造全民健康保險卡、行使
    偽造私文書及詐欺取財之不確定故意，仍於98年10月間之某
    日，介紹何思葦（另案經本院判決；綽號：珠珠）及鄭以徽
    （另案經本院判決；綽號：徽徽）與陳光佑認識後，依陳光
    佑之指示聯繫何思葦及鄭以徽拍攝照片，再由陳光佑介紹鄭
    以徽及何思葦認識李國方，鄭以徽、何思葦，與李國方約定
    ，由鄭以徽、何思葦提供本人照片供李國方偽造國民身分證
    、變造全民健康保險卡，再由鄭以徽、何思葦持該等偽造、
    變造之證件假冒他人而向銀行申設帳戶，雙方並約定於帳戶
    申設成功後，鄭以徽、何思葦即可獲取3,000 元之代價，鄭
    以徽、何思葦應允上開約定後，分別與李國方、陳光佑、蘇
    畇嘉及林維揚共同基於偽造公印文、偽造印文、行使偽造國
    民身分證、行使變造全民健康保險卡、行使偽造私文書及詐
    欺取財之犯意聯絡，由李國方在網路上向真實姓名年籍不詳
    綽號「阿宏」之成年人收集如附表四編號1 至2 所示遭冒名
    者之身分資料，並委託具有犯意聯絡之林和宏（另案經本院
    通緝中；綽號：小胖、胖哥）、石淑真（另案經本院判決；
    綽號：阿妹、蜻蜓），以13,000元至15,000元之代價，由林
    和宏、石淑真偽造國民身分證及變造全民健康保險卡，而將
    附表四編號1 至2 所示被冒名者之身分資料，及鄭以徽、何
    思葦等人身分資料、照片及電磁紀錄檔等物分別交給林和宏
    ，由林和宏本人或指示石淑真先裁切空白身分證，及以藥劑
    將全民健康保險卡上之資料抹去，分別利用電腦文書處理器
    將該身分資料輸入後，列印在該已裁切完成之空白身分證及
    已抹去人別資料之全民健康保險卡上，而以不詳方式於在空
    白國民身分證上偽造「內政部印」之公印文1 枚，並以護背
    機加以護背，及待變造完成之全民健康保險卡風乾後，而偽
    造印有「鄭以徽」、「何思葦」照片及記載「林彤恩」、「
    胡純鳳」年籍資料之國民身分證及印有「鄭以徽」、「何思
    葦」照片及記載「林彤恩」、「胡純鳳」年籍資料之變造全
    民健康保險卡，足以生損害於如附表四編號1 至2 所示之遭
    冒名身分人及戶籍機關、中央健康保險局對全民健康保險卡
    核發業務之正確性及國家對國民身分證件管理之正確性。林
    和宏於鄭以徽、何思葦分別於附表四編號1 至2 所示前去偽
    開帳戶前，將上開偽造「林彤恩」、「胡純鳳」之國民身分
    證及「林彤恩」、「胡純鳳」之變造全民健康保險卡交給李
    國方。
(一)、鄭以徽部分：
    李國方與林維揚於98年11月27日某時許，開車搭載鄭以徽至
    高雄市三民區○○○路599 號星展商業銀行高雄分行（下稱
    星展銀行高雄分行，起訴書誤載為鼓山分行），途中於不詳
    時間、地點，委託不知情之刻印人員刻製而偽造「林彤恩」
    名義之印章1 枚，而李國方將上開偽造之國民身分證、變造
    之全民健康保險卡各1 張交予鄭以徽供申辦帳戶使用，由鄭
    以徽持上開偽造之「林彤恩」之國民身分證、變造之全民健
    康保險卡及偽刻之印章，冒用「林彤恩」之名義填寫如附表
    四編號1 所示星展銀行開戶申請書、帳戶相關服務申請書，
    並在星展銀行開戶申請書接續偽造「林彤恩」署押1 枚及帳
    戶相關服務申請書偽造「林彤恩」之署押1 枚、印文2 枚後
    ，將該等開戶申請書、帳戶相關服務申請書連同偽造之「林
    彤恩」國民身分證及變造之全民健康保險卡，交付給不知情
    之星展銀行高雄分行行員，使該行員陷於錯誤而交付帳號為
    000000000000000 號之存摺、提款卡及密碼予鄭以徽，足生
    損害於林彤恩本人及星展銀行高雄分行對帳戶管理之正確性
    。鄭以徽將上開星展銀行高雄分行帳戶之存摺、提款卡及密
    碼交與李國方，並取得報酬3,000 元。
(二)、何思葦部分：
    李國方與林維揚於98年12月15日某時許（起訴書誤載為98年
    12月7 日），開車搭載何思葦至高雄市鼓山區○○○路352
    號合作金庫商業銀行鼓山分行（下稱合庫銀行鼓山分行），
    途中於不詳時間、地點，委託不知情之刻印人員刻製而偽造
    「胡純鳳」名義之印章1 枚，而李國方將上開偽造之國民身
    分證、變造之全民健康保險卡各1 張交予何思葦供申辦帳戶
    使用，由何思葦持上開偽造之「胡純鳳」之國民身分證、變
    造之全民健康保險卡及偽刻之印章，冒用「胡純鳳」之名義
    填寫如附表四編號2 所示合庫銀行存款印鑑卡，並在合庫銀
    行存款印鑑卡上接續偽造「胡純鳳」之署押1 枚、印文2 枚
    後，將該印鑑卡連同偽造之「胡純鳳」國民身分證及變造之
    全民健康保險卡，交付給不知情之合庫銀行鼓山分行行員，
    使該行員陷於錯誤而交付帳號為0000000000000000號之存摺
    、提款卡及密碼予何思葦，足生損害於胡純鳳本人及合庫銀
    行鼓山分行對帳戶管理之正確性。嗣何思葦將上開合庫銀行
    鼓山分行帳戶之存摺、提款卡及密碼交與李國方，並取得報
    酬3,000 元。
四、盧建志依一般社會生活之通常經驗，本可預見提供金融帳戶
    之存摺、提款卡、密碼予來路不明之人使用，可能幫助詐欺
    集團作為不法取得他人款項之用，仍基於幫助詐欺之不確定
    故意，於98年11月18日，在臺南縣永康市（現改制為臺南市
    永康區，以下仍援用原名）某處，以6,000 元之代價，將其
    所申請之合作金庫商業銀行赤崁分行帳號0000000000000 號
    帳戶（下稱合作金庫銀行赤崁分行帳戶）、華南商業銀行永
    康分行帳號000000000000號號帳戶（下稱華南銀行永康分行
    帳戶）、彰化商業銀行永康分行帳號00000000000000號帳戶
    （下稱彰化銀行永康分行）、中國信託商業銀行臺南分行帳
    號0000000000000 號帳戶（下稱中國信託銀行臺南分行）之
    存摺、提款卡及密碼交付與陳君和、「大尾」，任由陳君和
    、「大尾」所屬之詐騙集團使用。嗣該詐騙集團成員仍基於
    意圖為自己不法所有之犯意聯絡，詐欺集團成員於取得上開
    銀行帳戶，即共同基於意圖為自己不法所有之犯意聯絡，於
    附表五編號1 至5 所示之時間，以附表五編號1 至5 所示之
    詐騙手段，詐騙附表五編號1 至5 所示之被害人黃美茹等5
    人，致該等被害人陷於錯誤，而將附表五編號1 至5 所示之
    匯款金額匯入附表五編號1 至5 所示之帳戶內（各次被害人
    、犯罪時間、手段、付款日、詐得金額及匯款帳戶均詳如附
    表五編號1 至5 所示）。嗣附表五編號1 至5 所示被害人察
    覺有異，先後報警而循線查獲上情。
五、嗣經臺灣雲林地方法院檢察署檢察官指揮雲林縣警察局臺西
    分局、內政部警政署刑事警察局偵六隊二組及電信警察隊，
    並向本院聲請通訊監察後，循線聲請搜索、拘提並於98年12
    月16日陸續查獲李國方等人後，於99年1 月26日再聲請搜索
    並查扣陳君和持用之行動電話0000000000、0000000000號共
    2 支、土地銀行交易明細表1 張等物，而循線查悉上情。
六、案經雲林縣警察局臺西分局報請臺灣雲林地方法院檢察署檢
    察官偵查起訴，及臺南縣政府警察局（現改制為臺南市政府
    警察局）新營分局報請臺灣臺南地方法院檢察署偵查後移送
    併辦。
    理  由
一、本案被告林景星、姜和順、陳君和及盧建志所犯之罪，並非
    法定刑為死刑、無期徒刑或最輕本刑3 年以上有期徒刑之罪
    ，亦非高等法院管轄第一審之案件，而渠等於準備程序中就
    被訴事實已為有罪之陳述，經本院告知簡式審判程序之旨，
    並聽取公訴人及渠等之意見後，本院合議庭乃依刑事訴訟法
    第273 條之1 第1 項規定，裁定由受命法官獨任進行簡式審
    判程序，合先敘明。
二、認定犯罪事實所憑之證據及理由：
(一)、犯罪事實一、部分：
    上開犯罪事實，業據被告林景星於本院審理中坦承不諱，復
    有下列證據資料可資佐證：
１、證人謝宜珊：
(1)、證人謝宜珊於98年10月27日之警詢筆錄（雲檢98偵字6155號
    卷第150 頁）。
(2)、證人謝宜珊於98年10月28日之警詢筆錄（雲檢99偵字1831號
    卷(一)第96至97頁）。
２、證人張依婷於98年10月21日之警詢筆錄（雲檢99偵字1831號
    卷(一)第114 至115 頁）。
３、證人宋美麗於98年10月21日之警詢筆錄（雲檢99偵字1831號
    卷(一)第118 至119 頁）。
４、證人陳卿海於98年10月22日之警詢筆錄（雲檢99偵字1831號
    卷(一)第123 至124 頁）。
５、證人王婷儀於98年10月30日之警詢筆錄（雲檢99偵字1831號
    卷(一)第133 至134 頁）。
６、證人洪君融於98年10月30日之警詢筆錄（雲檢99偵字1831號
    卷(一)第146 至148 頁）。
７、證人林映均於98年11月4 日之警詢筆錄（雲檢99偵字1831號
    卷(一)第187 至188 頁）。
８、謝宜珊之反詐騙諮詢專線紀錄表、受理刑事案件報案三聯單
    （雲檢99偵字1831號卷(一)第95頁、第98頁）。
９、臺北富邦商業銀行股份有限公司前鎮分行98年10月21日北富
    銀總務字第98096 號函、98年11月5 日北富銀總務字第9809
    9 號函暨冒用黃熙林名義之開戶資料及交易明細（雲檢99偵
    字1831號卷(一)第87頁至90頁背面）。
１０、華南商業銀行仁武分行98年10月22日華仁存字第980001號函
    暨冒用陳忠和之開戶資料及存款往來明細（雲檢99偵字1831
    號卷(一)第93頁至94頁背面）。
、張依婷之反詐騙諮詢專線紀錄表、受理刑事案件報案三聯單
    （雲檢99偵字1831號卷(一)第113 頁、第116 頁）。
、陳卿海之反詐騙諮詢專線紀錄表（雲檢99偵字1831號卷(一)第
    122 頁）。
、中國信託銀行臺幣存提交易憑證（雲檢99偵字1831號卷(一)第
    125 頁）
、中國信託商業銀行股份有限公司98年10月29日中信銀字第09
    822271212843號函暨洪世賢之客戶開戶資料表及帳戶歷史交
    易查詢明細表（雲檢99偵字1831號卷(一)第99頁至112 頁）。
、王婷儀之反詐騙諮詢專線紀錄表、受理刑事案件報案三聯單
    （雲檢99偵字1831號卷(一)第132 頁、第135 頁）。
、第一商業銀行佳里分行98年11月17日一佳里字第00206 號函
    暨冒用鄭清安名義之開戶資料及往來交易明細各1 份（雲檢
    99偵字1831號卷(一)第126 頁至128 頁）。
、洪君融之反詐騙案件紀錄表、受理刑事案件報案三聯單、受
    理詐騙通報警示簡便格式表（雲檢99偵字1831號卷(一)第145
    頁、第142 頁、第141 頁背面）。
、冒用龔百陽名義所申設之第一商業銀行開戶資料及往來交易
    明細各1 份（雲檢99偵字1831號卷(一)第140 頁、第143 頁至
    144 頁）。
、林映均之反詐騙諮詢專線紀錄表、受理刑事案件報案三聯單
    （雲檢99偵字1831號卷(一)第186 頁、第188-1 頁）。
、臺北富邦銀行股份有限公司保生分行98年11月17日（98）北
    富銀保字第064 號函暨冒用黃向豪名義所申設之臺北富邦商
    業銀行開戶資料及往來交易明細各1 份（雲檢99偵字1831號
    卷(一)第183 頁至185 頁）。
、門號0000000000號、0000000000號行動電話通訊監察譯文（
    雲檢99偵字1831號卷(一)第9 至10頁）。
、另案被告林維揚於98年12月18日之警詢筆錄（本院卷(三)第95
    頁至103 頁）。
、另案被告蘇畇嘉：
(1)、被告蘇畇嘉於98年12月22日之警詢筆錄（雲檢98偵字6155號
    卷第3 至13頁）。
(2)、被告蘇畇嘉於98年12月22日之偵訊筆錄（雲檢98偵字6155號
    卷第94至100 頁）。
(3)、被告蘇畇嘉於99年2 月1 日之偵訊筆錄（雲檢99偵字675 號
    卷第31頁背面至33頁）。
(4)、被告蘇畇嘉於100 年4 月26日之本院準備程序筆錄（本院卷
    (三)第140 頁、第141 頁、第143 頁、第144 頁、第146 頁）
    。
、另案被告李國方：
(1)、被告李國方於98年12月17日之警詢筆錄（雲檢98偵字6155號
    卷第114 至116 頁）。
(2)、被告李國方於98年12月18日之警詢筆錄（雲檢98偵字6155號
    卷第116 頁背面至120 頁）。
(3)、被告李國方於98年12月31日之警詢筆錄（雲檢99偵字675 號
    卷第172 至173 頁）。
(4)、被告李國方於98年12月18日之偵訊筆錄（雲檢98偵字6155號
    卷第122 至123 頁）。
(5)、被告李國方於100 年4 月26日之本院準備程序筆錄（本院卷
    (三)第139 頁至第142 頁、第145 頁、第146 頁）。
、被告林景星：
(1)、被告林景星於99年3 月24日之警詢筆錄（雲檢99偵字1831號
    卷(一)第2 至6 頁）。
(2)、被告林景星於99年5 月26日之偵訊筆錄（雲檢99偵字1831號
    卷(二)第128 至132 頁）。
(3)、被告林景星於99年7 月26日之本院準備程筆錄（本院卷(一)第
    69頁背面至70頁）。
(4)、被告林景星於100 年5 月24日之本院準備程筆錄（本院卷(一)
    第252 頁背面至253 頁）。
、
(1)、按共同正犯之意思聯絡，不限於事前有所協議，其於行為當
    時，基於相互之認識，以共同犯罪之意思參與者，亦無礙於
    共同正犯之成立；又按共同正犯之成立，祇須具有犯意之聯
    絡及行為之分擔，既不問犯罪動機起於何人，亦不必每一階
    段犯行，均須參與，若共同實施犯罪行為之人，在共同意思
    範圍內，各自分擔犯罪行為之一部，相互利用他人之行為，
    以達其犯罪之目的，其成立不以全體均參與實施犯罪構成要
    件之行為為要件；參與犯罪構成要件之行為者，固為共同正
    犯；以自己共同犯罪之意思，參與犯罪構成要件以外之行為
    ，或以自己共同犯罪之意思，事前同謀，而由其中一部分人
    實行犯罪之行為者，亦均應認為共同正犯，使之對於全部行
    為所發生之結果，負其責任；另共同正犯之意思聯絡，原不
    以數人間直接發生者為限，若有間接之聯絡者，亦包括在內
    ，如甲分別邀約乙、丙犯罪，雖乙、丙間彼此並無直接之聯
    絡，亦無礙於其為共同正犯之成立（最高法院73年臺上字第
    1886號、34年上字第862 號、77年臺上字第2135號判例、92
    年度臺上字2824號判決意旨參照）。而電話詐騙此一新型社
    會犯罪型態，自收購人頭帳戶、撥打電話實施詐騙、指定被
    害人匯款帳戶、自人頭帳戶提領款項、取贓分贓等階段，乃
    係需由多人縝密分工方能完成之集團性犯罪。
(2)、本件係以「阿四」為首之詐騙集團，其各人所扮演之角色及
    如何施行詐騙之分工模式及其等之利益分配方式，業據另案
    被告李國方於98年12月18日警詢中證稱：我在該詐欺集團負
    責持假證件辦理人頭帳戶，再給詐欺集團使用，並至銀行臨
    櫃提領贓款，林維揚有去領款；我提領詐欺贓款後，扣掉8
    ％後，匯入該詐欺集團指定帳戶內，如果是我去提領，8 ％
    全歸我，如果是林維揚提領，我就給他們3 ％，剩下5 ％歸
    我等語（見偵字第6155號卷第118 頁）；於98年12月18日偵
    查中供稱：我曾帶林維揚去臨櫃提領詐欺所得的款項；領得
    詐欺所得的款項後，他們給我百分之8 ，其他要匯到「阿四
    」指定的帳戶，與林維揚分配報酬，給他們百分之3 ，剩下
    百分之5 歸我等語（見偵字第6155號卷第122 頁背面）；另
    案被告蘇畇嘉於98年12月22日中供稱：我原先負責幫被告李
    國方接電話，後來由我本人持偽造證件至銀行開戶之人頭帳
    戶，之後便陪同車手臨櫃提領詐欺所得款項，也負責帶人頭
    至銀行開立人頭帳戶；我有陪同綽號「阿兄」之男子（即林
    景星）臨櫃提取大約2 、3 次左右，我在車上負責他們的連
    繫；我陪同至銀行臨櫃提取詐欺所得款項後，林景星會給我
    約1 、2,000 元左右；林景星所持用門號0000000000號行動
    電話分別於98年10月13日11時0 分55秒、11時7 分33秒傳簡
    訊關於黃熙林之富邦銀行帳戶、陳忠和之華南銀行帳戶之帳
    戶資料，我只是先諸存，倘被告李國方需要我再傳給他；我
    所持用門號0000000000號行動電話與被告李國方所持用門號
    0000000000號行動電話於98年11月5 日9 時58分20秒通訊監
    察譯文所載，關於何嘉豪陽信銀行木柵分行帳號，是被告李
    國方要用帳戶說有錢要進來，叫我把帳戶傳給他等語（見偵
    字第6155號卷第5 頁至6 頁、第8 頁至11頁）；於98年12月
    22日偵查中供稱：在98年11月間某日的下午，我前往在臺中
    市○○路的郵局臨櫃提領60,000或80,000元，提款卡是在林
    景星身上，林景星拿給我叫我去領，林景星在車上等我；在
    98年10月間有2 、3 次我陪林景星，由林景星臨櫃提領款項
    等語（見偵字第6155號卷第95頁）；於99年2 月1 日偵查中
    供稱：我帶陳新火以「鄭清安、龔百陽」的名義到第一商業
    銀行佳里分行、金城分行所冒名申設的帳戶資料，被告李國
    方留下來供他所合作的實行詐騙的大陸之人使用；被害人匯
    錢時，大陸地區之人會打電話給被告李國方，李國方會叫林
    景星先去銀行附近等，等被害人已經匯入款項，林景星就會
    將提款卡交給我，由我去提款機查看，是否有款項匯入，確
    定帳戶裡面有詐騙款項後，林景星會進去銀行臨櫃提款等語
    明確（見偵字卷第6155號卷第223 頁）；同案被告林維揚於
    98年12月18日警詢中供稱：原先負責至銀行開戶之人頭帳戶
    ，之後便擔任車手臨櫃提領詐欺所得款項；被告李國方在98
    年11月、12月間曾帶我臨櫃提取詐欺所得款項等語（見本院
    卷(三)第96頁至97頁）；被告林景星於99年3 月24日警詢中供
    稱：我大約98年7 月中開始參與李國方詐欺集團，替李國方
    詐欺集團提領過詐欺款項，最多30多萬，最少幾千元，有到
    自動提款機及臨櫃提款，提領款項後我可分得提領款項的1.
    5%，即10,000元可分得150 元，李國方都是拿現金給我；我
    曾傳如附表九編號1 至4 監聽譯文所載之簡訊，因為我手上
    有這些帳戶的存摺、印章、提款卡，有這些東西是李國方或
    「佳佳」交給我的，而李國方都是以電話簡訊記帳號資料等
    語（見偵字第1831號卷(一)第4 至6 頁）；於99年5 月26日偵
    查中供稱：我98年7 月多開始在李國方那邊工作是直接對李
    國方負責，因為他是拿金融帳戶的存褶，我再負責去銀行臨
    櫃及提款機提領，提領出來錢再交給李國方，我得到提領金
    額的百分之一，如10,000元就分得100 元，剩下的全部都要
    交給李國方；編號2 是「老二」，他的名字叫陳光佑，我只
    見過幾次面，我跟陳光佑見面的時候，都跟李國方在一起，
    李國方跟我介紹他叫「老二」；編號5 是「佳佳」，李國方
    有時候叫我載「佳佳」，2 個一起去提領金錢；如附表九編
    號1 至2 監聽譯文所載之簡訊，因為李國方如果有收到金融
    帳戶的存褶，有些會放在我這裡，把帳號及戶名儲存在手機
    簡訊的草稿那裡，如果有要用的時候，就傳簡訊，要核對；
    如附表九編號3 至4 監聽譯文所載之簡訊，這都是我用簡訊
    傳給李國方的帳號、戶名，因為李國方要用哪一個，他會叫
    我用簡訊傳給他；我提領過10幾次，最高是30幾萬元，最低
    是幾千元，我的獲利只有幾萬元；提領的款項，可以分到百
    分之一，李國方是拿現金給我等語（見偵字第1831號卷(二)第
    129 至131 頁）；於100 年5 月24日本院供稱：對於臺灣臺
    中地方法院檢察署99年度偵字第5537號等起訴書記載：「銀
    行監視錄影器翻拍畫面：提領陳卿海、宋美麗、張依婷、王
    婷儀、洪君融、林映均遭詐騙之款項，並將現金交付阿兄（
    即林景星），可得1.5 ％抽成」；「蘇畇嘉臨櫃提款畫面：
    「編號11（陳卿海）、編號12（張依婷、宋美麗）編號14
    （王婷儀）、編號15（洪君融）、編號16（林映均」；「本
    案件被害人王婷儀於98年10月30日匯入25萬元，8,900 元由
    林景星提領，24萬2,000 元由蘇畇嘉提領」、「洪君融於98
    年10月30日匯入40萬元，8,000 元由蘇畇嘉提領」、「林映
    均於98年11月4 日匯入18萬元，16萬5,000 元由蘇畇嘉提領
    」，沒有意見等語（見本院卷(一)第251 頁背面至252 頁），
    足見由「阿四」所屬詐騙集團成員，以電話施行詐術致附表
    一編號1 至7 所示被害人謝宜珊等人陷於錯誤而交付財物，
    再由李國方、陳光佑自行或由李國方指示林景星、蘇畇嘉、
    林維揚等人擔任車手，分工前往各金融機構之自動櫃員機或
    進行臨櫃提領詐款，李國方將扣除報酬後之贓款匯入指定之
    人頭帳戶內，而後分別獲利，所為自屬詐欺取財犯罪之構成
    要件行為，雖附表一所示之贓款亦非全是被告林景星所親往
    提領，惟被告林景星既係該詐騙集團成員之一，擔任提領詐
    欺款項之重要工作，無論被告林景星、另案被告李國方、蘇
    畇嘉、林維揚、共犯陳光佑等人與該集團成員之犯意聯絡係
    直接發生或間接發生，詐騙集團成員間未必均互相認識，然
    各成員均負責整個詐欺犯行中之一部分，均應認就附表一編
    號1 至7 所示各次詐欺取財犯行，均各屬相互利用該集團成
    員之行為，以達共同詐欺之目的，依前揭說明，被告林景星
    自應就該詐騙集團之全部犯行，與其他集團成員共同負正犯
    之責任。
、堪信被告林景星之自白與事實相符，自應依法論科。
(二)、犯罪事實二、部分：
    上開犯罪事實，業據被告姜和順、陳君和於本院審理中坦承
    不諱，復有下列證據資料可資佐證：
１、證人徐悠襦於99年2 月6 日之警詢筆錄（雲檢99偵字675 號
    卷第197 至199 頁）。
２、證人溫國賜：
(1)、證人溫國賜於98年12月29日之警詢筆錄（雲檢99偵字675 號
    卷第174 至175 頁）。
(2)、證人溫國賜於99年2 月22日之偵訊具結筆錄（雲檢99偵字67
    5 號卷第211 至213 頁）（結文第214 頁）。
３、證人李揚琦於98年11月6 日之警詢筆錄（雲檢99偵字1831號
    卷(一)第156 至157 頁）。
４、證人曾柏璋於98年11月6 日之警詢筆錄（雲檢99偵字675 號
    卷第71至72頁）。
５、證人黃筱筑於98年11月6 日之警詢筆錄（雲檢99偵字675 號
    卷第76至77頁）。
６、證人張聖旻於98年11月6 日之警詢筆錄（雲檢99偵字675 號
    卷第204 至205 頁）。
７、證人蔡委育：
(1)、證人蔡委育於98年11月8 日之警詢筆錄（雲檢99偵字675 號
    卷第84至86頁）。
(2)、證人蔡委育於98年11月9 日之警詢筆錄（雲檢99偵字675 號
    卷第87至89頁）。
８、證人徐子茜於98年11月11日之警詢筆錄（雲檢99偵字675 號
    卷第96至98頁）。
９、證人游振興於98年11月7 日之警詢筆錄（雲檢99偵字675 號
    卷第93至94頁）。
１０、證人孫曉晴於98年10月9 日之警詢筆錄（雲檢99偵字1831號
    卷(一)第228 至229 頁）。
、證人謝忠諺於98年11月10日之警詢筆錄（雲檢99偵字1831號
    卷(一)第179 至180 頁；本院卷(二)第273 頁至275 頁）。
、證人詹益龍於98年11月11日之警詢筆錄（雲檢99偵字1831號
    卷(一)第231 至233 頁）。
、證人游秉軒於98年11月12日之警詢筆錄（雲檢99偵字675 號
    卷第111 頁至112 頁）。
、證人許宏彬於98年11月14日之警詢筆錄（雲檢99偵字675 號
    卷第127 至129 頁）。
、證人鄭美君於98年11月15日之警詢筆錄（雲檢99偵字1831號
    卷(一)第243 至245 頁）。
、證人溫淑芳於98年11月14日之警詢筆錄（雲檢99偵字1831號
    卷(一)第248 至249 頁）。
、證人蔡榮總於98年11月18日之警詢筆錄（雲檢99偵字1831號
    卷(一)第258 至259 頁）。
、證人蔡世傑於98年11月18日之警詢筆錄（雲檢99偵字1831號
    卷(一)第262 至263 頁）。
、證人黃美茹於98年11月19日之警詢筆錄（雲檢99偵字1831號
    卷(一)第273 至274 頁）。
、證人鄭如玲於98年12月18日之警詢筆錄（雲檢99偵1831號卷
    (二)第210 至211 頁）。
、證人蘇昱蓁於99年1 月15日之警詢筆錄（雲檢99偵字1831號
    卷(二)第216 至217 頁）。
、證人徐悠襦於警詢中之指認（雲檢99偵字675 號卷第201 頁
    ）。
、證人溫國賜於警詢中之指認（雲檢99偵字675 號卷第175 頁
    反面）。
、自由時報98年11月6 日報紙影本（雲檢99年偵字675 號卷第
    176 頁）。
、溫國賜第一銀行竹北分行000-00-000000 號戶存褶及內頁交
    易明細影本（雲檢99偵字1831號卷(一)第194 至198 頁）。
、第一商業銀行竹北分行98年11月25日（98）一竹北字第314
    號函暨溫國賜之開戶基本資料及交易明細表各1 份（雲檢99
    偵字1831號卷(一)第199 至203 頁；雲檢99偵字675 號卷第78
    頁至82頁）。
、內政部警政署反詐騙諮詢專線紀錄表及受理刑事案件報案三
    聯單【李揚琦、曾柏璋、黃筱筑、謝忠諺、蔡委育、游振興
    、徐子茜、孫曉晴、詹益龍、許宏彬、鄭美君、溫淑芳、蔡
    榮總、蔡世傑、黃美茹、張聖旻、鄭如玲、蘇昱蓁】（雲檢
    99年偵字1831號卷(一)第155 、158 、172 頁反面、178 、22
    7 、230 、242 、246 、247 、249-1 、257 、260 、261
    、272 頁；雲檢99年偵字675 號卷第73、74、75、83、92、
    95、126 、203 、206 頁；雲檢99偵字1831號卷(二)第209 、
    212 、215 、218 頁）。
、內政部警政署反詐騙諮詢專線紀錄表、臺中市警察局第四分
    局南屯派出所受理各類案件紀錄表、受理詐騙帳戶通報警示
    簡便格式表、臺灣銀行自動櫃員機交易明細表2 份及彰化銀
    行交易明細表5 份（南縣營警偵字第0991000102號卷第9 頁
    至10頁、第12頁至14頁；雲檢99偵字675 號卷第110 頁）。
、陽信商業銀行98年11月24日陽信東寧字第980033號函暨冒用
    鄧聖名義開立之帳號000000000000號帳戶開戶資料及交易
    明細（雲檢99偵字1831號卷(一)第150 至151 頁；雲檢99偵字
    675 號卷第67至69頁）。
、陽信商業銀行木柵分行98年12月8 日陽信木柵字第980050號
    函暨冒用何嘉豪名義開立之陽信商業銀行林柵分行帳號0000
    00000000號帳戶開戶資料及交易明細（雲檢99偵字1831號卷
    (一)第214 至215 頁；雲檢99偵字675 號卷第90頁至91頁）。
、臺北富邦銀行股份有限公司新營分行98年11月25日（98）北
    富銀營字第0127號函暨許智嘉之開戶基本資料及交易明細表
    各1 份（雲檢99偵字675 號卷第106 頁至109 頁）。
、彰化商業銀行東臺南分行98年11月27日彰東臺南字第098610
    9 號函暨蘇佳弘之開戶基本資料及交易明細表各1 份（雲檢
    99偵字675 號卷第123 頁至125 頁；雲檢99偵字1831號卷(一)
    第234 頁至236 頁）。
、日盛國際商業銀行股份有限公司98年12月9 日銀字第0982W0
    0166391 號函暨葉進明之開戶基本資料及交易明細表各1 份
    （雲檢99偵字675 號卷第130 頁至133 頁；雲檢99偵字1831
    號卷(一)第253 頁至256 頁背面）。
、玉山銀行新莊分行99年4 月8 日玉山新莊字第0990401008號
    函暨邱思潔之開戶基本資料及交易明細表各1 份（雲檢99偵
    字675 號卷第257 頁至276 頁）。
、中華郵政股份有限公司99年4 月2 日儲字第0990036208號函
    暨胡嘉蓉之開戶基本資料及交易明細表各1 份（雲檢99偵字
    675 號卷第277 頁至280 頁）。
、冒用林彤恩名義開立之星展銀行000000000000號帳戶開戶資
    料及交易明細（雲檢99年偵字675 號卷第320 至326 頁）。
、陳俞志第一商業銀行善化分行00000000000 號戶開戶資料及
    往來明細表（雲檢99偵字1831號卷(一)第173 、第175 頁至17
    6 頁）。
、第一商業銀行存款存根聯（關於被害人謝忠諺之匯款資料）
    （雲檢99偵字675 號卷第176 頁背面）。
、萬泰商業銀行股份有限公司98年12月2 日泰中存字第098016
    00120 號函暨林金億之開戶基本資料及交易明細表各1 份（
    雲檢99偵字1831號卷(一)第223 頁至224 頁背面）。
、冒用胡純鳳名義所申設之合作金庫商業銀行鼓山分行99年1
    月28日合金鼓山字第0990000441號函暨其開戶資料及往來交
    易明細各1 份（本院卷(三)第32頁至36頁）。
、臺北富邦商業銀行股份有限公司新營分行金融服務99年8 月
    25 日 北富銀新營字第0991000030函及所附許智嘉之開戶基
    本資料與往來明細表（本院卷(一)第84頁至97頁）
、門號0000000000號行動電話通訊監察譯文（雲檢99偵字675
    號卷第35至43頁）。
、門號0000000000號行動電話通訊監察譯文（雲檢99偵字675
    號卷第44至46頁）。
、門號0000000000號行動電話通訊監察譯文（雲檢99偵字675
    號卷第47至49頁）。
、門號0000000000號行動電話通訊監察譯文（雲檢99偵字675
    號卷第50至55頁、第58頁、第60頁）。
、門號0000000000號行動電話通訊監察譯文（雲檢99偵字675
    號卷第160 至161 頁）。
、門號0000000000號行動電話通訊監察譯文（雲檢99偵字675
    號卷第162 至170 頁）。
、門號0000000000號行動電話通訊監察譯文（雲檢99偵字675
    號卷第171 頁）。
、被告姜和順：
(1)、被告姜和順於99年2 月4 日之警詢筆錄（雲檢99偵675 號卷
    第3 至8 頁）。
(2)、被告姜和順於99年2 月4 日之偵訊具結筆錄（雲檢99偵字67
    5 號卷第19至23頁）（結文第24頁）。
(3)、被告姜和順於99年3 月19日之偵訊具結筆錄（雲檢99偵字67
    5 號卷第235 至237 頁）（結文第238 頁）。
(4)、被告姜和順於99年5 月18日之偵訊筆錄（雲檢99偵字675 號
    卷第295 至298 頁、第300 頁）。
(5)、被告姜和順於99年2 月5 日之訊問筆錄（本院聲羈字第43號
    第8 至8-1 頁）。
(6)、被告姜和順於99年6 月1 日之訊問筆錄（本院卷(一)第34至37
    頁）。
(7)、被告姜和順於99年7 月26日之本院準備程筆錄（本院卷(一)第
    59頁背面至60頁）。
(8)、被告姜和順於100 年5 月24日之本院準備程筆錄（本院卷(一)
    第251 頁背面至259 頁）。
、被告陳君和：
、被告陳君和於99年1 月26日之警詢筆錄（雲檢99偵字675 號
    卷第139 至143 頁）。
、被告陳君和於99年2 月4 日之警詢筆錄（雲檢99偵字675 號
    卷第150 至155 頁）。
、被告陳君和於99年2 月4 日之偵訊具結筆錄（雲檢99偵字67
    5 號卷第179 至183 頁）（結文第184 頁）。
、被告陳君和於99年3 月19日之偵訊具結筆錄（雲檢99偵字67
    5 號卷第229 至231 頁）（結文第232 頁）。
、被告陳君和於99年5 月18日之第一次偵訊具結筆錄（雲檢99
    偵字675 號卷第289 至第291 頁、第293 頁）（結文第305
    頁）。
、被告陳君和於99年5 月18日之第二次偵訊具結筆錄（雲檢99
    偵字675 號卷第301 至303 頁）（結文第305 頁）。
、被告陳君和於99年2 月5 日之訊問筆錄（本院聲羈字第44號
    第8 至9 頁）。
、被告陳君和於99年3 月30日之訊問筆錄（本院偵聲字第27號
    卷第20頁背面）。
、被告陳君和於99年6 月1 日之訊問筆錄（本卷第(一)29至33頁
    、37頁背面至38頁）。
、被告陳君和於99年7 月26日之本院準備程筆錄（本院卷(一)第
    59頁背面至60頁）。
、被告陳君和於100 年5 月24日之本院準備程筆錄（本院卷(一)
    第252 頁至259 頁）。
、
(1)、按共同正犯之意思聯絡，不限於事前有所協議，其於行為當
    時，基於相互之認識，以共同犯罪之意思參與者，亦無礙於
    共同正犯之成立；又按共同正犯之成立，祇須具有犯意之聯
    絡及行為之分擔，既不問犯罪動機起於何人，亦不必每一階
    段犯行，均須參與，若共同實施犯罪行為之人，在共同意思
    範圍內，各自分擔犯罪行為之一部，相互利用他人之行為，
    以達其犯罪之目的，其成立不以全體均參與實施犯罪構成要
    件之行為為要件；參與犯罪構成要件之行為者，固為共同正
    犯；以自己共同犯罪之意思，參與犯罪構成要件以外之行為
    ，或以自己共同犯罪之意思，事前同謀，而由其中一部分人
    實行犯罪之行為者，亦均應認為共同正犯，使之對於全部行
    為所發生之結果，負其責任；另共同正犯之意思聯絡，原不
    以數人間直接發生者為限，若有間接之聯絡者，亦包括在內
    ，如甲分別邀約乙、丙犯罪，雖乙、丙間彼此並無直接之聯
    絡，亦無礙於其為共同正犯之成立（最高法院73年臺上字第
    1886號、34年上字第862 號、77年臺上字第2135號判例、92
    年度臺上字2824號判決意旨參照）。而電話詐騙此一新型社
    會犯罪型態，自收購人頭帳戶、撥打電話實施詐騙、指定被
    害人匯款帳戶、自人頭帳戶提領款項、取贓分贓等階段，乃
    係需由多人縝密分工方能完成之集團性犯罪。
(2)、查被告姜和順係於98年8 月間之某日加入詐欺集團，並於98
    年9 月間之某日，介紹其當兵時認識之友人陳君和加入集團
    ，被告姜和順負責持用行動電話與在大陸之詐騙集團成員聯
    絡用以詐騙被害人之人頭帳戶事宜後，再通知陳君和提領詐
    欺款項；被告陳君和擔任拿取供作人頭帳戶之金融帳戶資料
    、測試人頭帳戶得否正常使用及提領詐欺款項之車手；嗣員
    警於99年1 月26日持搜索票至被告姜和順位於南投縣水里鄉
    ○○街81巷5 號住處搜索時，查獲被告陳君和之事實，業經
    被告姜和順、陳君和分別警詢及偵查中供述明確，復有搜索
    扣押筆錄附卷可參（見偵字第6675號卷第145 頁至147 頁）
    。
(3)、本件係以陳光佑為首之詐騙集團，其各人所扮演之角色及如
    何施行詐騙之分工模式及其等之利益分配方式，業據被告姜
    和順於99年2 月4 日警詢中供稱：我於98年8 月底加入以李
    國方、陳光佑為首之詐欺集團，陳光佑問我要不要幫他聽電
    話，聽電話的內容就是與大陸成員聯絡人頭帳戶事宜，陳君
    和去提領帳戶內的款項交給我後，我再交給陳光佑；我抽佣
    是提領總額的1 ％，共獲利6 、7 千元；如附表十監聽譯文
    所示之帳戶，有的是陳光佑拿給我的，也有陳光佑直接傳簡
    訊給我的，我再傳給在中國大陸成員供詐騙使用，提領錢應
    該都是陳君和等語（見偵字第675 號卷第4 至7 頁）；於99
    年2 月4 日偵查中供稱：我所持用之門號0000000000號、00
    00000000號行動電話，是陳光佑把帳戶資料給我，我用這2
    支電話，將帳戶資料給大陸的人，另外所持用之門號000000
    0000號行動電話是陳光佑聯絡一般的事情；陳光佑有時候傳
    簡訊給我，有時候當面把人頭帳戶的資料給我，我就會立即
    將帳戶資料傳給大陸的人，因為大陸的人要把錢匯到我們給
    的帳戶內；陳君和是我介紹給陳光佑認識的，但我有帶陳君
    和去提領3 次，金額約3 萬元至8 萬元；有時候是陳光佑聯
    絡我，或大陸那邊的人通知我去提領，我再通知陳君和去提
    領，陳君和提領得手的詐欺款項，會全部交給我，我扣除應
    該給陳君和的百分之二作為陳君和的報酬，其餘的款項，我
    再交給陳光佑，陳光佑再把我應得的百分之一給我；我將帳
    戶資料回報大陸的人之前，由陳君和拿金融卡去提款機作測
    試，金融卡是陳光佑拿過來的；我知道陳光佑的一部分金融
    卡帳戶資料來源是有1 位叫「大尾」的人帶陳君和出門去拿
    的等語（見偵字第675 號卷第20至21頁）；於99年3 月19日
    偵查中供稱：編號2 是阿佑，阿佑提供我電話，我負責跟大
    陸的人聯繫提供他們帳戶，阿佑會把帳戶資料給我，我再將
    資料全部提供給大陸方面；如附表十編號1 、4 所示之通訊
    監察譯文何嘉豪及溫國賜之帳戶資料是陳光佑給我的等語（
    見偵字第675 號卷第236 至237 頁）；於99年5 月28日偵查
    中供稱：我通報給大陸那邊需要帳戶的資料，基本上都是陳
    光佑、「大尾」給我的等語（見偵字第675 號卷第300 頁）
    ；於99年6 月1 日本院供稱：如附表二編號1 至2 所示徐悠
    襦、溫國賜之帳戶是陳君和報給我，我再與大陸的人聯絡，
    錢進來後我再與陳君和聯絡後，通知陳君和去領款，因此，
    起訴書附表二編號三(二)、十一(二)（即附表三編號4 、5 ）都
    是由陳君和去領款；起訴書附表二編號一（即鄧聖）、三
    （即溫國賜）、七（即蘇佳弘）、八（即蘇佳弘）、九（即
    葉進明）、十一（即徐悠襦）之帳戶是我發出去的，都是陳
    君和去提款等語（見本院卷(一)第35頁至背面、第37頁背面）
    ；於100 年5 月24日本院供稱：關於我所持用之門號000000
    0000號行動電話如附表十編號1 至8 、附表十二編號1 監聽
    譯文所載之帳戶資料，是陳光佑或「大尾」或陳君和提供給
    我的，由我報給大陸地區的人，陳光佑或「大尾」同時會給
    我提款卡及密碼，我會給陳君和，嗣再經由大陸地區的人通
    知後，我再通知陳君和領款，陳君和提領完畢後，交給我後
    ，我扣除應給予陳君和之每筆百分之二報酬後，將款項交予
    陳光佑，陳光佑再以每筆百分之一之報酬分予我，或者叫我
    直接將款項匯入詐欺集團成員指定之帳戶內等語（見本院卷
    (一)第252 頁背面至第257 頁背面）；被告陳君和於99年1 月
    26日警詢中供稱：編號2 為綽號阿佑之陳光佑，他是負責叫
    1 名綽號「大尾」之男子，利用刊登報紙應徵工作，詐騙應
    徵人員之帳戶，再由陳光佑叫我前往收取被害人之帳戶，陳
    光佑是負責指揮我及綽號「大尾」之男子從事詐騙被害人帳
    戶之人；我及綽號「大尾」之男子，是受陳光佑指使，由綽
    號「大尾」之男子利用刊登報紙應徵工作之電話0000000000
    號以劉主任自稱，詐騙前來應徵人員之帳戶，再由陳光佑叫
    我及「大尾」前往收取被害人之帳戶，先放在綽號「大尾」
    之男子之住處，再由「大尾」交給陳光佑等語（見偵字第67
    5 號卷第140 至142 頁）；於99年2 月4 日警詢中供稱：我
    經由「大砲」之介紹，於98年9 月加入，剛開始試人頭金融
    卡，後來才跟「大尾」一起收人頭帳戶；「大尾」是李國方
    叫過來跟我一起收帳戶的，是「大尾」親口跟我說的，陳光
    佑也有講過；我與姜和順在一起時，有聽到姜和順與大陸成
    員聯繫人頭帳戶詐欺事宜，有聽到大陸成員叫我們去空軍一
    號轉運站領人頭帳戶，再去試金融卡，再傳送人頭帳號給大
    陸成員，之後被害人的款項進來，「大砲」再叫我領出來給
    他，領1 萬元就抽200 元，實際獲利1 萬多元等語（見偵字
    第675 號卷第152 至153 頁）；於99年2 月4 日偵查中供稱
    ：跟被害人拿取金融帳戶資料在我這邊，會以簡訊的方式傳
    送帳號給姜和順，姜和順再用他的手機傳至大陸那邊，大陸
    那邊會打給姜和順說有錢進來，姜和順與我聯繫被害人遭詐
    欺轉帳的錢進來，負責去領錢；如果還沒有拿到帳戶的話，
    要先測試看是否是問題帳戶，是否要跟被害人拿取該帳戶，
    如果拿到帳戶資料，在傳簡訊給姜和順之前，也要再測試一
    遍是否掛失；我自己去領款，姜和順載去過2 、3 次；提領
    詐欺款項得手後，轉交給姜和順，我可得每10萬抽2,000 元
    的佣金等語（見偵字第675 號卷第181 至182 頁）；100 年
    5 月24日本院供稱：如附表三編號1 至5 、7 、10、12至16
    所示被害人，我確實經由姜和順之通知後，前去領款，提領
    完畢後，我交給姜和順，姜和順給我每筆百分之二報酬後等
    語（見本院卷(一)第253 頁至第257 頁背面），復有附表十至
    十二所示之監聽譯文附卷可參（譯文頁碼見附表十至十二所
    載），足見被告姜和順經由被告陳君和告知附表二編號1 至
    2 所示之金融機構帳戶資料，或陳光佑或「大尾」告知如附
    表六編號1 至3 、附表七編號1 至4 之金融機構帳戶資料後
    ，以所持用之門號0000000000號行動電話，用簡訊方式將附
    表二編號1 至2 、附表六編號1 至3 、如附表七編號1 至4
    所示之金融機構帳戶資料告知大陸地區成員，或由陳光佑自
    行告知附表四編號1 至2 、附表八編號1 至3 所示之金融機
    構帳戶資料予大陸地區成員，嗣由大陸地區之指揮詐欺集團
    成員於附表三編號1 至19所示之詐騙時間，撥打電話予該等
    被害人，以附表三編號1 至19所所示之詐騙手法，詐得如附
    表三編號1 至19所示被害人李揚琦等19人款項後，被告姜和
    順經由大陸地區詐欺集團之成員或陳光佑之指示後，通知陳
    君和，由其陪同或陳君和自行，或由大陸地區詐欺集團之成
    員指揮其他成員，前往各金融機構之自動櫃員機或臨櫃提領
    詐款，待提領完畢後，陳君和提領得手之款項均交給姜和順
    ，姜和順扣除應給予陳君和之每筆百分之二報酬後，將款項
    交予陳光佑，陳光佑再以每筆百分之一之報酬分予姜和順，
    而後分別獲利，所為自屬詐欺取財犯罪之構成要件行為。再
    者，依卷附被告姜和順所持用之門號0000000000號行動電話
    通訊監察譯文所示（見偵字第675 號卷第46頁），被告姜和
    順在99年1 月15日仍有在與對方聯絡，且附表三編號1 至19
    所示之各次詐欺取財犯行，詐騙期間均被告姜和順及陳君和
    於99年1 月26日查獲之前，雖附表三所示之帳戶資料並非全
    是被告姜和順告知大陸地區大陸地區成員，附表三所示之贓
    款亦非全是被告陳君和所親往提領，惟被告姜和順及陳君和
    既係該詐騙集團成員之一，被告姜和順負責持用行動電話與
    在大陸之詐騙集團成員聯絡用以詐騙被害人之人頭帳戶事宜
    後，再通知陳君和提領詐欺款項；被告陳君和擔任拿取供作
    人頭帳戶之金融帳戶資料、測試人頭帳戶得否正常使用及提
    領詐欺款項之重要工作，無論被告姜和順、陳君和、共犯陳
    光佑等人與該集團成員之犯意聯絡係直接發生或間接發生，
    詐騙集團成員間未必均互相認識，然各成員均負責整個詐欺
    犯行中之一部分，均應認就附表三編號1 至19所示各次詐欺
    取財犯行，均各屬相互利用該集團成員之行為，以達共同詐
    欺之目的，依前揭說明，被告姜和順、陳君和自應就該詐騙
    集團之全部犯行，與其他集團成員共同負正犯之責任。
、又起訴書附表二編號六後段固記載被害人詹益龍於98年11月
    11日21時35分許，以轉帳匯款方式，將279,494 元匯款至同
    案被告許智嘉臺北富邦銀行新營分行帳戶之事實。然依被害
    人詹益龍於警詢時證述：我於98年11月11日19時30分到松竹
    北路110 號松竹郵局以我花旗銀行提款卡0000000000000000
    匯款至臺北富邦銀行帳號000-000000000000，共損失29,989
    元等語（見偵字第1831號卷(一)第232 頁）；又被害人游秉軒
    於警詢時證述：我於98年11月11日接獲詐騙電話後，將錢分
    別轉帳及存入富邦銀行帳號000-000000000000號帳戶29,989
    元、兆豐銀行帳號00000000000000號帳戶29,989元、彰化銀
    行帳號00000000000000000 號帳戶173,100 元及郵局帳號00
    00000000000000683 號帳戶46,416元，共279,494 元；第1
    筆於98年11月11日21時35分轉帳至臺北富邦銀行帳戶為29,9
    89元等語（見偵字第675 號第112 頁），足證關於起訴書附
    表二編號六後段所示之被害人，應係被害人游秉軒，而非被
    害人詹益龍，且僅匯款29,989元至同案被告許智嘉臺北富邦
    銀行新營分行，是起訴書附表二編號六後段關於被害人為詹
    益龍及匯款金額至被告上開帳戶部分，顯係誤載，應更正如
    附表三編號11所示，附此說明。
、堪信被告姜和順、陳君和之自白與事實相符，自應依法論科
    。
(三)、犯罪事實三、部分：
    上開犯罪事實，業據被告姜和順、陳君和於本院審理中坦承
    不諱，復有下列證據資料可資佐證：
１、被害人胡純鳳於99年1 月26日之偵訊筆錄（本院卷(三)第30頁
    至31頁）。
２、冒用林彤恩名義所申設之星展商業銀行高雄分行99年1 月20
    日（99）星展高發字第3 號函暨其開戶資料及往來交易明細
    各1 份（本院卷(三)第20頁至29頁）。
３、冒用胡純鳳名義所申設之合作金庫商業銀行鼓山分行99年1
    月28日合金鼓山字第0990000441號函暨其開戶資料及往來交
    易明細各1 份（本院卷(三)第32頁至36頁）。
４、另案被告鄭以徽：
(1)、被告鄭以徽於98年12月17日之警詢筆錄（本院卷(三)第2 頁至
    3 頁）。
(2)、被告鄭以徽於98年12月18日之警詢筆錄（本院卷(三)第4 頁至
    7 頁）。
(3)、被告鄭以徽於98年12月18日之偵訊筆錄（本院卷(三)第16頁至
    17頁）。
(4)、被告鄭以徽於100 年4 月12日之本院準備程序筆錄（本院卷
    (三)第128 頁至130 頁）。
５、另案被告何思葦：
(1)、被告何思葦於98年12月17日之警詢筆錄（本院卷(三)第8 頁至
    11頁）。
(2)、被告何思葦於98年12月18日之警詢筆錄（本院卷(三)第12頁至
    14頁）。
(3)、被告何思葦於98年12月18日之偵訊筆錄（本院卷(三)第17頁至
    18頁）。
(4)、被告何思葦於100 年4 月12日之本院準備程序筆錄（本院卷
    (三)第128 頁、第31頁）。
６、另案被告林和宏：
(1)、被告林和宏於99年1 月12日之警詢筆錄（本院卷(三)第51頁至
    56頁）。
(2)、被告林和宏於99年1 月12日之偵訊筆錄（本院卷(三)第58頁至
    60頁）。
(3)、被告林和宏於99年1 月28日之警詢筆錄（本院卷(三)第84頁至
    85頁）。
７、另案被告石淑真：
(1)、被告石淑真於99年1 月28日之警詢筆錄（本院卷(三)第63頁至
    66頁）。
(2)、被告石淑真於99年1 月29日之偵訊具結筆錄（本院卷(三)第68
    頁至74頁）
８、另案被告林維揚：
(1)、被告林維揚於98年12月18日之警詢筆錄（本院卷(三)第95頁至
    102 頁）。
(2)、被告林維揚於98年12月18日之偵訊筆錄（本院卷(三)第104 頁
    至105 頁）。
９、另案被告蘇畇嘉：
(1)、被告蘇畇嘉於98年12月22日之警詢筆錄（雲檢98偵字6155號
    卷第3 至13頁）。
(2)、被告蘇畇嘉於98年12月22日之偵訊筆錄（雲檢98偵字6155號
    卷第94至100 頁）。
(3)、被告蘇畇嘉於99年2 月1 日之偵訊筆錄（雲檢99偵字675 號
    卷第31頁反面至33頁）。
(4)、被告蘇畇嘉於100 年4 月26日之本院準備程序筆錄（本院卷
    (三)第140 頁、第144 頁）。
１０、被告李國方：
(1)、被告李國方於98年12月18日之本院羈押訊問筆錄（本院卷(三)
    第114 頁至117 頁）。
(2)、被告李國方於99年1 月25日之偵訊筆錄（本院卷(三)第109 頁
    至110 頁）。
(3)、被告李國方於100 年4 月26日之本院準備程序筆錄（本院卷
    (三)第139 頁至147 頁）。
、被告姜和順：
(1)、被告姜和順於99年5 月18日之偵訊筆錄（雲檢99偵字675 號
    卷第299 頁）。
(2)、被告姜和順於99年6 月1 日之訊問筆錄（本院卷(一)第36頁背
    面）。
(3)、被告姜和順於99年7 月26日之本院準備程筆錄（本院卷(一)第
    59頁背面至60頁）。
(4)、被告姜和順於100 年5 月24日之本院準備程筆錄（本院卷(一)
    第257 頁背面至258 頁）。
、被告陳君和：
(1)、被告陳君和於99年3 月19日之偵訊具結筆錄（雲檢99偵字67
    5 號卷第230 頁）
(2)、被告陳君和於99年5 月18日之第一次偵訊具結筆錄（雲檢99
    偵字675 號卷第288 至289 頁、第292 頁）（結文第305 頁
    ）。
(3)、被告陳君和於99年6 月1 日之訊問筆錄（本卷第(一)第31頁背
    面至32頁）。
(4)、被告陳君和於99年7 月26日之本院準備程筆錄（本院卷(一)第
    59頁背面至60頁）。
(5)、被告陳君和於100 年5 月24日之本院準備程筆錄（本院卷(一)
    第258 頁）。
、堪信被告姜和順、陳君和之自白與事實相符，自應依法論科
    。
(四)、犯罪事實四、部分：
    上開犯罪事實，業據被告盧建志於本院審理中坦承不諱，復
    有下列證據資料可資佐證：
１、證人黃美茹於98年11月19日之警詢筆錄（雲檢99偵1831號卷
    (一)第273 至274 頁）。
２、證人蘇文妮於98年11月18日之警詢筆錄（永康分局卷第18至
    19頁）。
３、證人謝宗儒於98年11月18日之警詢筆錄（永康分局卷第29至
    30頁）。
４、證人辛意涵於98年11月19日之警詢筆錄（永康分局卷第39至
    40頁）。
５、證人邱姿雅於98年11月18日之警詢筆錄（南市二分局卷第3
    至4 頁）。
６、黃美茹之反詐騙諮詢專線紀錄表（雲檢99偵字1831號卷(一)第
    272 頁）。
７、蘇文妮內政部警政署反詐騙案件紀錄表及受理刑事案件報案
    三聯單（永康分局卷第21頁、第26頁）。
８、蘇文妮之華南銀行自動櫃員機交易明細1 紙（永康分局卷第
    24頁）。
９、謝宗儒內政部警政署反詐騙案件紀錄表及受理刑事案件報案
    三聯單（永康分局卷第32頁、第36頁）
１０、謝宗儒之華南銀行自動櫃員機交易明細2 紙、郵局自動櫃員
    機交易明細1 紙（永康分局卷第34頁）。
、辛意涵內政部警政署反詐騙案件紀錄表及受理刑事案件報案
    三聯單（永康分局卷第41頁、第45頁）
、辛意涵之彰化銀行自動櫃員機交1 紙（永康分局卷第44頁）
    。
、邱姿雅內政部警政署反詐騙案件紀錄表及受理刑事案件報案
    三聯單（南市二分局卷第10頁、第15頁）
、邱姿雅之中國信託銀行自動櫃員機交易明細5 紙（南市二分
    局卷第14頁）。
、華南商業銀行永康分行98年12月28日華永康存字第980395號
    函暨盧建志之客戶開戶資料表及交易往來明細表（永康分局
    卷第46頁至53頁）。
、彰化商業銀行永康分行98年12月18日彰永康字第3519號函暨
    盧建志之客戶開戶資料表及交易往來明細表（永康分局卷第
    54頁至63頁）。
、中國信託帳號000000-000000-0 號交易往來明細表（南市二
    分局卷第16頁）。
、財團法人金融聯合徵信中心查詢表（核交字622 號卷第5至8
    頁）。
、華南商業銀行永康分行99年5 月25日華永康存字第990131號
    函（核交字622 號卷第30至31頁）。
、彰化商業銀行永康分行99年5 月26日彰永康字第1337號函（
    核交字622 號卷第32頁）。
、中國信託商業銀行99年5 月26日中信銀字第09922271206498
    號函（核交字622 號卷第33頁）。
、華南商業銀行永康分行99年8 月24日華永康存字第990208號
    函暨其開戶資料及往來明細表、合作金庫銀行赤崁分行99年
    9 月10日合金赤崁字第0990000208號函暨其開戶資料及往來
    明細表、彰化商業銀行永康分行99年10月19日彰永康字第26
    49號函暨其開戶資料及往來明細表、中國信託商業銀行股份
    有限公司99年9 月3 日中信銀字第099222712096682 號函暨
    其開戶資料及往來明細表各1 份（本院卷(一)第100 至114 頁
    、第121 頁至141 頁、第144 頁至149 頁、第152 頁至156
    頁）。
、門號0000000000號行動電話於98年11月19日11時57分8 秒與
    門號0000000000電話監聽譯文所載：「簡訊：盧建志，臺南
    縣永康市○○里○○鄰○○○街47號4 樓之2 ，66、10、31、
    Ｚ000000000，合庫赤崁分行0000000000000 」（偵字第675
    號卷第171 頁）。
、同案被告陳君和：
(1)、被告陳君和於99年5 月18日之第二次偵訊具結筆錄（雲檢99
    偵字675 號卷第302 頁至303 頁）（結文第305 頁）。
(2)、被告陳君和於99年6 月1 日之訊問筆錄（本院卷第(一)第31頁
    背面至31頁）。
、被告盧建志於100 年6 月24日之本院訊問筆錄（本院卷(一)第
    90頁至背面）。
、查一般人至金融機構申請開立帳戶，其目的不外乎利用該帳
    戶作存、提款、轉帳等財產之金錢支配處分，故對於帳戶印
    章及金融機構發給之存摺、提款卡、提款密碼等物品，無不
    妥為保存，以防遺失或被盜用，損及個人財產權益，並遭濫
    用為財產犯罪之工具。且個人存摺與存戶印鑑章、提款卡結
    合，專有性甚高，更非一般自由流通使用之物，縱而交他人
    使用，亦必基於信賴關係或特殊事由，自不可能隨意交予不
    熟識之人任意使用。又以現在銀行開戶手續之簡便，需用者
    儘可自行申請，是苟有不熟識之人欲借用存摺使用，或甘願
    支付代價而利用他人銀行帳戶供資金流通，一般人本於生活
    經驗及認識，足以懷疑需用者，係基於隱瞞資金流向或行為
    人身分之不法目的，與利用他人之銀行帳戶為犯罪工具有關
    。按刑法上之故意，可分為直接故意與不確定故意（間接故
    意），所謂「不確定故意」，係指行為人對於構成犯罪之事
    實，預見其發生而其發生並不違背其本意者，刑法第13條第
    2 項定有明文。被告盧建志明知金融機構帳戶係個人理財之
    重要工具，且關係個人財產、信用之表徵，不能隨意交予他
    人使用，被告盧建志係有正當辨識能力之人，對於他人會持
    其所提供之金融機構帳戶進行犯罪應有所預知，其竟將其所
    開立之帳戶供人使用，對於他人持用犯罪之事實，自不違背
    其本意，足見被告盧建志有幫助他人利用其帳戶犯罪之不確
    定故意，應無疑義，被告盧建志主觀上有幫助詐欺取財之故
    意甚明。本案事證明確，被告盧建志犯行已堪認定。
三、論罪科刑：
(一)、犯罪事實一、部分：
１、核被告林景星就附表一編號1 至7 所示，均係犯刑法第339
    條第1 項之詐欺取財罪。按數行為於同時同地或在密切接近
    之時地實施，侵害同一法益，各行為間之獨立性均極為薄弱
    ，依社會一般觀念，在時空差距上，難以強行分開；在刑法
    評價上，以視為數個舉動之接續施行，合為包括之一行為予
    以評價，較為合理。從而，如附表一編號1 所示之被害人謝
    宜珊遭詐欺而2 次匯款至臺北富邦商業銀行及華南商業銀行
    帳戶，客觀上雖有數行為，然係詐欺集團成員，於密接時、
    地，基於同一機會、方法，本於單一決意，對於同一被害人
    ，侵害同一法益陸續完成，應視為數個舉動之接續施行，為
    接續犯，應僅以一罪論。
２、被告林景星與另案被告李國方、蘇畇嘉、林維揚、共犯陳光
    佑及「阿四」之成年男子所組成之詐欺集團成員間，就附表
    一所示之犯行，有犯意聯絡及行為分擔，均應論以共同正犯
    。
３、被告林景星就附表一編號1 至7 所示犯行，每次行為地點不
    同，每次行為時間可以分開，在刑法評價上各具獨立性，每
    次行為皆可獨立成罪，自應分論併罰。
(二)、犯罪事實二、部分：
１、核被告姜和順及陳君和就附表二編號1 至2 、附表三編號1
    至16、18、19所示，均係犯刑法第339 條第1 項之詐欺取財
    罪。又如附表三所示有多次匯款之被害人曾柏璋等人（被害
    人部分詳見附表三所示「付款日、詐得金額及匯款帳戶」欄
    所示有多次匯款者），或其中如附表三所示「付款日、詐得
    金額及匯款帳戶」欄中所示之部分未經起訴者（詳見附表三
    「付款日、詐得金額及匯款帳戶」欄所示），因屬同一被害
    人於同一或不同時日，遭同一詐騙行為，致匯入相同或不同
    帳戶內（詳見附表三所示「付款日、詐得金額及匯款帳戶」
    欄所示），而該等被害人之所有匯款部分，因屬實質上一罪
    【被害人匯款筆數雖有二筆以上或詐欺集團成員詐騙日期雖
    有二日以上者（詳見附表三所示「付款日、詐得金額及匯款
    帳戶」欄所示有多次匯款之被害人）；然係詐欺集團成員基
    於向該等同一被害人犯罪之意思為之，且係於密切接近之時
    地實施，該等各行為之獨立性極為薄弱，在刑法評價上，以
    視為數個舉動之接續施行，合為包括之一行為予以評價，較
    為合理，是其屬於「接續犯」，為包括之一罪。】，其中如
    附表三所示「付款日、詐得金額及匯款帳戶」欄中所示之部
    分未經起訴者（詳見附表三「付款日、詐得金額及匯款帳戶
    」欄所示）均為起訴效力所及，本院自應併予審究，附此說
    明。至於，如附表三編號11所示之被害人游秉軒受騙，於98
    年11月11日匯款29,989元至臺北富邦銀行新營分行帳戶內，
    因上開臺北富邦銀行新營分行帳戶於98年11月11日晚上11時
    18分設定為警示帳戶，未遭詐欺集團提領，有臺北富邦銀行
    新營分行帳戶往來明細表及本院公務電話紀錄單附卷可參（
    見本院卷(一)第95頁、本院卷(二)第42頁），但詐欺集團既已著
    手對游秉軒實施詐欺，仍有侵害被害人法益之危險，雖適逢
    上開帳戶因另一位被害人詹益龍於98年11月11日20時50分報
    案而遭凍結，此有內政部警政署反詐騙諮詢專線紀錄附卷可
    參（見南縣營警偵字第0980019201號卷第12頁），惟此顯係
    因一時、偶然之原因，致未對法益造成侵害，為障礙未遂（
    詳如後２、所述），應成立詐欺取財未遂，然因附表三編號
    11接續數舉動間有詐欺既遂及詐欺未遂者，因其犯行已達於
    既遂程度，亦僅成立一詐欺取財既遂罪，併此敘明。。
２、按刑法第339 條詐欺取財罪，其既遂與未遂之判斷．係以被
    騙者已否交付財物而造成財產損失為標準。又刑法第26條規
    定，行為不能發生犯罪之結果，又無危險者，不罰。故不能
    未遂，係指已著手於犯罪之實行，但其行為未至侵害法益，
    且又無危險者；其雖與一般障礙未遂同未對法益造成侵害，
    然須並無侵害法益之危險，始足當之。而有無侵害法益之危
    險，應綜合行為時客觀上通常一般人所認識及行為人主觀上
    特別認識之事實（例如：行為人自信有超能力，持其明知無
    殺傷力，但外觀完好，足使一般人均誤認有殺傷力之手槍殺
    人）為基礎，再本諸客觀上一般人依其知識、經驗及觀念所
    公認之因果法則而為判斷，既非單純以行為人主觀上所認知
    或以客觀上真正存在之事實情狀為基礎，更非依循行為人主
    觀上所想像之因果法則（例如：誤認以砂糖食於人可發生死
    亡結果）判斷認定之。若有侵害法益之危險，而僅因一時、
    偶然之原因，致未對法益造成侵害，則為障礙未遂，非不能
    未遂（最高法院97年度臺上字第351 號判決意旨參照）；次
    按金融機關與客戶間之乙種活期存款契約，係屬一消費寄託
    法律關係。而依民法第602 條第1 項規定：「寄託物為代替
    物時，如約定寄託物之所有權移轉於受寄人，並由受寄人以
    種類、品質、數量相同之物返還者，為消費寄託。自受寄人
    受領該物時，準用關於消費借貸之規定」；而所準用消費借
    貸之民法第478 條之規定為：「借用人應於約定期間內，返
    還與借用物種類、品質、數量相同之物。未定返還期限者，
    借用人得隨時返還，貸與人亦得定1 個月以上之相當期限，
    催告返還」。被害人將款項匯入人頭帳戶之金額，所有權已
    屬人頭帳戶所屬銀行，人頭帳戶所有人對所屬銀行僅有因消
    費寄託關係所生之消費寄託物之返還請求權而已，並未取得
    該筆款項之實際占有。從而，詐欺取財之被害人於遭受詐騙
    後，將款項匯至犯罪行為人所指定之銀行帳戶內，在未實際
    領款之前，犯罪行為人既未取得該詐騙款項之占有，其詐欺
    取財犯罪行為即尚未完成，為未遂犯，自應成立刑法第339
    條第3 項、第1 項之詐欺取財未遂罪。經查，如附表三編號
    17所示之被害人黃美茹雖受騙，於98年11月19日匯款100,00
    0 元至同案被告盧建志之合作金庫商業銀行赤崁分行帳戶內
    ，未遭詐欺集團提領，有合作金庫銀行赤崁分行99年9 月1
    日合金赤崁存字第0990000208號函暨所附之交易明細表、10
    0 年3 月9 日合金赤崁存字第100000030 號函在卷可參（見
    本院卷(一)第121 頁至140 頁、第169 頁至170 頁）。從而，
    詐欺集團實際上既無法提領被害人黃美茹之上開匯款，自難
    認已達既遂之狀態。但詐欺集團既已著手對黃美茹實施詐欺
    ，仍有侵害被害人法益之危險，雖適逢上開帳戶因被害人黃
    美茹於98年11月19日22時25分報案而遭凍結，此有內政部警
    政署反詐騙諮詢專線紀錄附卷可參（見偵字第1831號卷(一)第
    272 頁），惟此顯係因一時、偶然之原因，致未對法益造成
    侵害，仍為障礙未遂，而非不能未遂，揆諸前開說明，仍應
    認被害人黃美茹部分，成立刑法第339 條第3 項、第1 項詐
    欺取財未遂罪。公訴人認被告姜和順及陳君和就被害人黃美
    茹部分分別係犯詐欺既遂罪，容有未洽，然既遂與未遂僅犯
    罪狀態不同，尚不生變更起訴法條問題。
３、被告姜和順、陳君和、共犯「大尾」、陳光佑及其所屬詐欺
    集團成員間，就附表二及三所示之犯行，有犯意聯絡及行為
    分擔，均應論以共同正犯。
４、被告姜和順及陳君和附表二編號1 至2 ；附表三編號1 至19
    所示犯行，每次行為地點不同，每次行為時間可以分開，在
    刑法評價上各具獨立性，每次行為皆可獨立成罪，自應分論
    併罰。
５、被告姜和順、陳君和就附表三編號17所示之犯行，均並依刑
    法第25條第2 項規定，減輕其刑。
６、按數罪併罰之案件，其各罪判決均係宣告刑，並非執行刑，
    縱令各案中一部分犯罪之宣告刑在形式上已經執行，仍應依
    法聲請犯罪事實最後判決之法院裁定，然後再依所裁定之執
    行刑，換發指揮書併合執行，其前已執行之有期徒刑部分，
    僅應予扣除而不能認為已執行完畢，在所裁定之執行刑尚未
    執行完畢前，各案之宣告刑不發生執行完畢之問題（最高法
    院90年度台非字第340 號、最高法院95年度台非字第320 號
    判決意旨參照）；次按刑法第47條第1 項所謂之「受有期徒
    刑之執行完畢」，就數罪併罰案件，係指所定之執行刑，執
    行完畢而言，如於定執行刑之前，因有一部分犯罪先確定，
    形式上予以執行，仍應依刑法規定定其應執行之刑，俟檢察
    官指揮執行「應執行刑」時，再就形式上已執行部分予以折
    抵，不能謂先確定之罪已執行完畢（最高法院96年度台非字
    第33號判決意旨參照）。查被告姜和順於96年間因常業重利
    、恐嚇等罪，經臺灣高等法院臺中分院以97年度上訴字第80
    1 號分別判處有期徒刑7 月、3 月，並定應執行有期徒刑8
    月，因被告姜和順恐嚇罪部分不得上訴而確定，嗣經臺灣高
    等法院臺中分檢察署檢察官就恐嚇罪部分，聲請定易科罰金
    之折算標準，被告姜和順於98年3 月13日易科罰金執行完畢
    （下稱前案），而被告姜和順就常業重利部分上訴，經最高
    法院撤銷發回後，復經臺灣高等法院臺中分院以99年度上更
    (一)字第188 號判決判處有期徒刑7 月（尚未確定，下稱後案
    ），此有臺灣高等法院臺中分院97年度上訴字第801 號判決
    、97年度聲字第2123號裁定、99年度上更(一)字第188 號判決
    及臺灣高等法院被告前案紀錄表在卷可參等在卷可佐（見本
    院卷(一)第178 頁至179 頁、第189 頁至212 頁），因被告姜
    和順章後案判決有罪確定後，須與前案合併定應執行刑，原
    已易科罰金完畢之前案即屬未執行完畢，從而，本案被告姜
    和順再犯本案犯行，爰不認定為累犯，併此敘明。
(三)、犯罪事實三、部分：
１、按刑法上之幫助犯，係對於犯罪與正犯有共同之認識，而以
    幫助之意思，對於正犯資以助力，而未參與實施犯罪之行為
    者而言（最高法院75年度臺上字第1509號、84年度臺上字第
    5998號、88年度臺上字第1270號判決參照）；如未參與實施
    犯罪構成要件之行為，且係出於幫助之意思提供助力，即屬
    幫助犯，而非共同正犯。查被告姜和順、陳君和介紹何思葦
    及鄭以徽與陳光佑認識，要非行使偽造國民身分證、偽造公
    印文、行使變造特種文書、行使偽造私文書、詐欺取財等罪
    之構成要件行為，且被告姜和順、陳君和，對何思葦及鄭以
    徽持如附表四編號1 、2 所示偽造、變造之證件假冒他人而
    向銀行申設帳戶申請，均未參與，是本件僅能證明被告姜和
    順、陳君和介紹何思葦及鄭以徽與陳光佑認識之行為，足以
    使陳光佑易於遂行上開犯行，並不易遭檢警追查，而得以隱
    匿犯罪，是被告姜和順、陳君和亦顯無為自己犯罪之意思，
    其行為僅係對於該等犯罪之實行有所助益之協助行為。故核
    被告姜和順、陳君和就犯罪事實三、所為，均係犯刑法第30
    條第1 項、戶籍法第75條第2 項、第1 項之行使偽造國民身
    分證罪之幫助犯；刑法第30條第1 項、第218 條第1 項之偽
    造公印文罪之幫助犯；刑法第30條第1 項、第216 條、第21
    0 條行使偽造私文書罪之幫助犯；刑法第30條第1 項、第21
    6 條、第212 條之行使變造特種文書罪之幫助犯；刑法第30
    條第1 項、第339 條第1 項詐欺取財罪之幫助犯。公訴人認
    被告姜和順、陳君和與陳光佑、李國方、鄭以徽及何思葦等
    詐欺集團成員相互間，就上開犯行，有犯意聯絡及行為分擔
    ，應論以共同正犯一節，容有誤會。惟按刑事訴訟法第300
    條所謂變更法條，係指罪名之變更而言。若僅行為態樣有正
    犯、從犯之分，即無庸引用刑事訴訟法第300 條變更檢察官
    起訴之法條。此與本院30年上字第1574號判例所指「檢察官
    以教唆犯起訴，而法院認為正犯或從犯者，即應變更檢察官
    所引適用法條」之情形，尚屬有別（最高法院96年度臺上字
    第2061號判決意旨參照），是此部分自無庸變更起訴法條。
    此外，公訴意旨於「證據並所犯法條」欄雖記載被告姜和順
    、陳君和係犯刑法第216 條、第212 條之行使偽造特種文書
    罪，然起訴書係載明另案被告林和宏以藥劑將全民健康保險
    卡上之資料抹去，利用電腦文書處理器將該身分資料輸入後
    ，列印已抹去人別資料之全民健康保險卡上，待變造完成之
    全民健康保險卡風乾等語（見起訴書第6 頁第2 行），而同
    案被告林和宏於99年1 月12日偵查中供稱：健保卡的部分，
    是真正的健保卡用去光水，把原本上面的字塗掉等語（見本
    院卷(三)第60頁），是另案被告林和宏僅係在卡體外觀上非法
    變更內容，應認另案被告鄭以徽及何思葦分別係犯刑法第21
    6 條、第212 條之行使變造特種文書罪，是上開公訴意旨就
    此部分，顯係誤引，併此敘明。另按刑法第28條之共同正犯
    ，係指二人以上共同實施犯罪之行為者而言，幫助他人犯罪
    ，並非實施正犯，在事實上雖有二人以上共同幫助他人犯罪
    ，要亦各負幫助責任，仍無適用該條之餘地（最高法院33年
    上字第793 號判例意旨參照），是被告姜和順、陳君和雖共
    同幫助他人犯罪，仍僅各負幫助責任，並無適用共同正犯規
    定之餘地，附此敘明。
２、被告姜和順、陳君和介紹何思葦及鄭以徽與陳光佑認識後，
    再由陳光佑介紹鄭以徽及何思葦認識李國方，鄭以徽、何思
    葦與李國方約定，由鄭以徽、何思葦持如附表四編號1 、2
    所示偽造、變造之證件假冒他人而向銀行申設帳戶申請之幫
    助行為，同時觸犯上開數罪名，應依刑法第55條關於想像競
    合犯之規定，從一重以行使偽造私文書罪之幫助犯處斷。又
    按連續幫助與幫助連續原屬有別，如基於概括犯意，多次幫
    助他人犯罪，為連續幫助；如以一幫助行為，幫助他人連續
    犯罪，則為幫助連續，就幫助犯言，僅有一次之犯罪行為（
    最高法院86年度臺上字第5680號判決意旨參照），查被告姜
    和順、陳君和所為應論以幫助犯，業已析述如前，則被告姜
    和順、陳君和係以一幫助行使偽造私文書之犯意，介紹何思
    葦及鄭以徽與陳光佑認識後，再由陳光佑介紹鄭以徽及何思
    葦認識李國方，由鄭以徽、何思葦持如附表四編號1 、2 所
    示偽造、變造之證件假冒他人而向銀行申設帳戶申請，既然
    被告姜和順、陳君和之幫助行為既僅有單一行為，應僅能論
    以一個幫助行為之一罪，併為說明。
３、被告姜和順、陳君和係幫助犯，業如前述，爰均依刑法第30
    條第2 項規定，按正犯之刑減輕之。
(四)、犯罪事實四、部分：
１、按刑法上之幫助犯，係對於犯罪與正犯有共同之認識，而以
    幫助之意思，對於正犯資以助力，而未參與實施犯罪之行為
    者而言。如未參與實施犯罪構成要件之行為，且係出於幫助
    之意思提供助力，即屬幫助犯，而非共同正犯。本件被告盧
    建志將申設帳戶之資料交付詐欺集團之「大尾」、陳君和詐
    欺成員使用，雖使該成員得基於詐欺取財之犯意，向被害人
    施以詐術，致使被害人陷於錯誤，匯款至被告盧建志提供之
    上開帳戶，遂行其詐欺取財之犯行，惟被告盧建志單純提供
    帳戶供人使用之行為，並不等同於向被害人施以欺罔之詐術
    行為，且亦無證據證明被告盧建志有參與詐欺取財犯行之構
    成要件行為，是揆諸前揭說明，核被告盧建志所為，係犯刑
    法第30條第1 項、第339 條第3 項、第1 項之幫助詐欺取財
    既遂罪（被害人蘇文妮、謝宗儒、辛意涵、邱姿雅部分）、
    幫助詐欺取財未遂罪（被害人黃美茹部分）。公訴人就被害
    人黃美茹部分屬幫助詐欺既遂，容有誤會（參上述三、(二)、
    ２所述）。
２、又附表五編號3 所示之被害人謝宗儒遭詐欺而3 次匯款至華
    南銀行永康分行帳戶；編號5 所示之被害人邱姿雅遭詐欺而
    5 次匯款至中國信託銀行臺南分行帳戶，客觀上雖有數行為
    ，然係詐欺集團成員，於密接時、地，基於同一機會、方法
    ，本於單一決意，對於同一被害人，侵害同一法益陸續完成
    ，應視為數個舉動之接續施行，為接續犯，應僅以一罪論。
    又被告盧建志以一提供銀行帳戶之行為，幫助正犯分別向上
    開5 位被害人詐欺取財既遂及未遂，因被告只有一幫助行為
    ，僅能就被告之行為為一次之評價，以免重複評價其之行為
    ，而應認被告係一行為觸犯數罪名，為想像競合犯，依刑法
    第55條之規定，從一重論以幫助詐欺取財既遂罪。又檢察官
    移送併案審理部分（臺灣臺南地方法院檢察署99年度偵字第
    1782號、第2403號〈即被告盧建志之華南銀行永康分行帳戶
    、彰化銀行永康分行帳戶、中國信託銀行台南分行帳戶〉，
    與本件起訴被告盧建志幫助詐欺罪部分（即被告盧建志合庫
    銀行部分），具有想像競合之裁判上一罪關係，為起訴效力
    所及，本院自應併予審究。
３、又被告未實際參與詐欺犯行，僅係幫助犯，所犯情節較正犯
    輕微，酌依刑法第30條第2 項規定，減輕其刑。
(五)、爰審酌被告盧建志為貪圖小利，竟提供上開金融機構帳戶供
    他人從事不法使用，間接導致犯罪集團因使用上開帳戶為詐
    騙犯行，阻礙警方之查緝，致犯罪之追查趨於複雜困難，更
    造成被害人財物之損失，嚴重危害交易秩序與社會治安，造
    成之危害非輕；被告姜和順、陳君和在知悉共犯陳光佑可能
    從事前揭不法行為之情形下，其犯行損害戶政機關、中央健
    保局之身分證、健保卡核發業務正確性、被害人何嘉豪等本
    人及銀行對帳戶資料管理之正確性，且影響社會正常交易安
    全，並增加被害人尋求救濟之困難，亦使得犯罪之追查趨於
    複雜，行為實有可議之處；林景星、姜和順、陳君和竟不思
    循正途賺取報酬，僅為貪圖小利，而參加詐騙集團，施用詐
    術詐騙被害人，造成不特定之多數人財產受損，致被害人等
    財產損害非微更使大眾陷於猜忌，嚴重破壞社會秩序，且被
    害人之損害至今尚未受償；惟念及被告林景星、姜和順、陳
    君和、盧建志犯後均坦承犯行，均態度尚可，並衡酌林景星
    、姜和順、陳君和於共同犯罪中所扮演之角色、分擔任工作
    與涉案情節輕重，事後所分得之款項，暨渠等犯罪之手段、
    動機、被害人受騙金額之多寡、素行、智識程度、生活狀況
    等一切情狀，分別量處如附表一至四所示之刑，併均諭知易
    科罰金之折算標準。
(六)、又按數罪定其應執行刑時，依刑法第51條第5 款規定，固採
    限制加重主義，而受不得逾法定30年最高限制之外部性界限
    。然上揭定其應執行刑，既屬刑法賦予法院自由裁量之事項
    ，仍應受比例原則、公平正義原則之規範，謹守法律秩序之
    理念，體察法律之規範目的，使其結果實質正當，而合於裁
    量之內部性界限；是定其應執行刑期時，除應就各別刑罰規
    範之目的、輕重罪間體系之平衡、整體犯罪非難評價、各行
    為彼此間之偶發性、與被告前科之關聯性、各行為所侵害法
    益之專屬性或同一性、數罪對法益侵害之加重效應、罪數所
    反映之被告人格特性與犯罪傾向、社會對特定犯罪例如一再
    殺人或販毒行為處罰之期待等，為綜合判斷外，尤須參酌上
    開實現刑罰公平性，以杜絕僥倖、減少犯罪之立法意旨，為
    妥適之裁量（最高法院97年度臺上字第2017號判決意旨參照
    ），本院審酌被告林景星、姜和順、陳君和所犯上開數次犯
    行對法益侵害之加重效應，並就整體犯罪之非難評價、於犯
    罪分工上之支配手段、參與時間、程度、造成社會大眾對法
    信賴與和平印象之破壞，及考量被告林景星、姜和順、陳君
    和所取得之利益等予以綜合判斷，而各定渠等之應執行刑，
    併諭知易科罰金之折算標準，以資懲儆，至於，公訴檢察官
    對被告林景星求處應執行有期徒刑1 年4 月，被告姜和順、
    陳君和各求處應執行有期徒刑2 年4 月、被告盧建志應判處
    有期徒5 月，本院審酌上情認被告林景星處以應執行有期徒
    刑1 年2 月，被告姜和順、陳君和各處以應執行有期徒刑2
    年2 月，被告盧建志應處有期徒刑3 月，已足對被告4 人收
    懲處、矯正之效，公訴檢察官求刑尚嫌過重，附此敘明。（
    又被告林景星、姜和順、陳君和行為時，刑法第41條第2 項
    於98年6 月19日經大法官會議第662 號解釋宣告失效，嗣復
    於98年12月30日修正公布，並自99年1 月2 日施行，修正後
    新增刑法第41條第8 項規定：「第1 項至第4 項及第7 項之
    規定，於數罪併罰之數罪均得易科罰金或易服社會勞動，其
    應執行之刑逾6 月者，亦適用之。」，此一修正規定對被告
    林景星、姜和順、陳君和並無不利，爰依上開規定定應執行
    之刑後，並諭知易科罰金之折算標準。）
(七)、被告姜和順、陳君和既屬幫助另案被告鄭以徽及何思葦犯如
    附表四編號1 、2 所示之罪，就應於另案被告鄭以徽及何思
    葦2 人犯罪中予以沒收之物，並無於被告姜和順、陳君和幫
    助犯罪中予以宣告沒收之必要（最高法院91年度臺上字第55
    83號裁判意旨參照）；至於扣案之陳君和持用之行動電話門
    號0000000000、0000000000號、土地銀行交易明細表1 張等
    物，無積極證據顯示得認確係供本件犯罪所用或本件犯罪所
    得之物品，不另宣告沒收，併此敘明。
據上論斷，應依刑事訴訟法第273 條之1 第1 項、第299 條第1
項前段，戶籍法第75條第2 項、第1 項，刑法第11條前段、第28
條、第30條第1 項、第2 項、第216 條、第210 條、第212 條、
第218 條第1 項、第339 條第1 項、第3 項、第25條、第55條、
第41條第1 項前段、第8 項、第51條第5 款、刑法施行法第1 條
之1 ，判決如主文。
本案經檢察官陳宜君到庭執行職務。
中    華    民    國   100    年    6     月    30    日
                  刑事第二庭  法  官  文昌
以上正本證明與原本無異。
如不服本判決應於收受判決後10日內向本院提出上訴書狀，並應
敘述具體理由；其未敘述上訴理由者，應於上訴期間屆滿後20日
內向本院補提理由書（均須按他造當事人之人數附繕本）。「切
勿逕送上級法院」。
                              書記官  張簡純靜
中    華    民    國   100    年    6     月    30    日
附錄本案論罪科刑法條全文：
中華民國刑法第210 條：
偽造、變造私文書，足以生損害於公眾或他人者，處5 年以下有
期徒刑。
中華民國刑法第212 條：
偽造、變造護照、旅券、免許證、特許證及關於品行、能力服務
或其他相類之證書、介紹書，足以生損害於公眾或他人者，處1
年以下有期徒刑、拘役或3 百元以下罰金。
中華民國刑法第216 條：
行使第210 條至第215 條之文書者，依偽造、變造文書或登載不
實事項或使登載不實事項之規定處斷。
中華民國刑法第218 條：
偽造公印或公印文者，處5 年以下有期徒刑。
盜用公印或公印文足以生損害於公眾或他人者，亦同。
中華民國刑法第339 條：
意圖為自己或第三人不法之所有，以詐術使人將本人或第三人之
物交付者，處5 年以下有期徒刑、拘役或科或併科1 千元以下罰
金。
以前項方法得財產上不法之利益或使第三人得之者，亦同。
前二項之未遂犯罰之。
戶籍法第75條：
意圖供冒用身份使用，而偽造、變造國民身份證，足以生損害於
公眾或他人者，處五年以下有期徒刑、拘役或科或併科新臺幣五
十萬元以下罰金。
行使前項偽造、變造之國民身份證者，亦同。
將國民身份證交付他人，以供冒名使用，或冒用身份而使用他人
交付或遺失之國民身份證，足以生損害於公眾或他人者，處三年
以下有期徒刑、拘役或科或併科新臺幣三十萬元以下罰金。
附表一：
┌─┬─┬─────────┬──────┬─────────┬────┬───────┐
│編│被│詐欺時間及手段    │付款日、詐得│證據名稱及其頁數  │偵查案號│所犯罪名及處罰│
│號│害│                  │金額（新臺幣│                  │        │              │
│  │人│                  │）及匯款帳戶│                  │        │              │
├─┼─┼─────────┼──────┼─────────┼────┼───────┤
│1 │謝│詐欺集團成員於98年│(1)98年10月27│1.證人謝宜珊於98年│雲林地檢│林景星共同犯詐│
│〈│宜│10月27日9 時許，撥│日、385,000 │  10月27日之警詢筆│99年度偵│欺取財罪，處有│
│即│珊│打電話予被害人謝宜│元、台北富邦│  錄（雲檢98偵字第│字第1831│期徒刑陸月，如│
│起│  │珊，假冒雲林地檢署│商業銀行帳戶│  6155號卷第150頁 │號      │易科罰金，以新│
│訴│  │劉文凱書記官，佯稱│(2)98年10月27│  ）。            │        │臺幣壹仟元折算│
│書│  │被害人因涉嫌一件詐│日、146,000 │2.證人謝宜珊於98年│        │壹日。        │
│附│  │欺案，須依其指示將│元、華南商業│  10月28日之警詢筆│        │              │
│表│  │帳戶內的存款全部領│銀行帳戶    │  錄（雲檢99偵字第│        │              │
│一│  │出云云，致被害人謝│            │  1831號卷(一)第96至│        │              │
│編│  │宜珊不知有詐而陷於│            │  97頁）。        │        │              │
│號│  │錯誤，於同日12時許│            │3.謝宜珊之反詐騙諮│        │              │
│一│  │，被害人自其帳戶內│            │  詢專線紀錄表、受│        │              │
│(二)│  │提領出385,000 元，│            │  理刑事案件報案三│        │              │
│〉│  │存入冒用黃熙林名義│            │  聯單（雲檢99偵字│        │              │
│  │  │申設之臺北富邦商業│            │  1831號卷(一)第95頁│        │              │
│  │  │銀行帳號0000000000│            │  、第98頁）。    │        │              │
│  │  │21840 號帳戶內，另│            │4.冒用黃熙林名義所│        │              │
│  │  │於同日13時30分許，│            │  申設之台北富邦商│        │              │
│  │  │存入146,000 元於冒│            │  業銀行存摺存戶內│        │              │
│  │  │用陳忠和名義申設之│            │  容查詢及對帳單查│        │              │
│  │  │華南商業銀行帳號00│            │  詢各1 份（雲檢99│        │              │
│  │  │0000000000000 號帳│            │  偵字1831號卷(一)第│        │              │
│  │  │戶內，且旋遭提領一│            │  88頁）。        │        │              │
│  │  │空。              │            │5.冒用陳忠和名義所│        │              │
│  │  │                  │            │  申設之華南商業銀│        │              │
│  │  │                  │            │  行開戶資料及存款│        │              │
│  │  │                  │            │  往來明細各1 份（│        │              │
│  │  │                  │            │  雲檢99偵字1831號│        │              │
│  │  │                  │            │  卷(一)第94頁）。  │        │              │
├─┼─┼─────────┼──────┼─────────┼────┼───────┤
│2 │張│詐欺集團成員於98年│98年10月21日│1.證人張依婷於98年│雲林地檢│林景星共同犯詐│
│〈│依│10月21日13時許，撥│、70,000元、│  10月21日之警詢筆│99年度偵│欺取財罪，處有│
│即│婷│打電話予被害人張依│中國信託商業│  錄（雲檢99偵字第│字第1831│期徒刑肆月，如│
│起│  │婷（起訴書附表誤載│銀行帳戶    │  1831號卷(一)第114 │號      │易科罰金，以新│
│訴│  │被害人姓名為張依停│            │  至115 頁）。    │        │臺幣壹仟元折算│
│書│  │），假冒書記官佯稱│            │2.張依婷之反詐騙諮│        │壹日。        │
│附│  │被害人因身分證遭人│            │  詢專線紀錄表、受│        │              │
│表│  │冒用開戶，銀行帳戶│            │  理刑事案件報案三│        │              │
│一│  │遭人頭洗錢犯罪，須│            │  聯單（雲檢99偵字│        │              │
│編│  │監管此帳戶云云，致│            │  1831號卷(一)第113 │        │              │
│號│  │被害人張依婷不知有│            │  頁、第116 頁）。│        │              │
│二│  │詐而陷於錯誤，於同│            │3.中國信託商業銀行│        │              │
│(一)│  │日15時15分許，以現│            │  股份有限公司98年│        │              │
│〉│  │金臨櫃存款方式，存│            │  10月29日中信銀字│        │              │
│  │  │入70,000元至洪世賢│            │  第00000000000000│        │              │
│  │  │之中國信託商業銀行│            │  號函暨洪世賢之客│        │              │
│  │  │帳號00000000000000│            │  戶開戶資料表及帳│        │              │
│  │  │7 號帳戶內，且旋遭│            │  戶歷史交易查詢明│        │              │
│  │  │提領一空。        │            │  細（雲檢99偵字18│        │              │
│  │  │                  │            │  31號卷(一)第99頁至│        │              │
│  │  │                  │            │  112 頁）。      │        │              │
├─┼─┼─────────┼──────┼─────────┼────┼───────┤
│3 │宋│詐欺集團成員於98年│98年10月21日│1.證人宋美麗於98年│雲林地檢│林景星共同犯詐│
│〈│美│10月21日12時40分許│、68,000元、│  10月21日之警詢筆│99年度偵│欺取財罪，處有│
│即│麗│，撥打電話予被害人│中國信託商業│  錄（雲檢99偵字第│字第1831│期徒刑貳月，如│
│起│  │宋美麗，假冒為書記│銀行帳戶    │  1831號卷(一)第118 │號      │易科罰金，以新│
│訴│  │官，佯稱被害人之帳│            │  至119 頁）。    │        │臺幣壹仟元折算│
│書│  │戶涉及詐欺犯罪，須│            │2.宋美麗之反詐騙諮│        │壹日。        │
│附│  │依其指示將銀行的錢│            │  詢專線紀錄表、受│        │              │
│表│  │領光存至一安全的戶│            │  理刑事案件報案三│        │              │
│一│  │頭云云，致被害人宋│            │  聯單（雲檢99偵字│        │              │
│編│  │美麗不知有詐而陷於│            │  1831號卷(一)第117 │        │              │
│號│  │錯誤，於同日15時30│            │  頁、第121 頁）。│        │              │
│二│  │分許，匯款68,000元│            │3.中國信託銀行台幣│        │              │
│(二)│  │至洪世賢之中國信託│            │  存提交易憑證（雲│        │              │
│〉│  │商業銀行帳號822148│            │  檢99偵字1831號卷│        │              │
│  │  │000000000 號帳戶內│            │  (一)第120 頁）    │        │              │
│  │  │，且旋遭提領一空。│            │4.中國信託商業銀行│        │              │
│  │  │                  │            │  股份有限公司98年│        │              │
│  │  │                  │            │  10月29日中信銀字│        │              │
│  │  │                  │            │  第00000000000000│        │              │
│  │  │                  │            │  號函暨洪世賢之客│        │              │
│  │  │                  │            │  戶開戶資料表及帳│        │              │
│  │  │                  │            │  戶歷史交易查詢明│        │              │
│  │  │                  │            │  細（雲檢99偵字18│        │              │
│  │  │                  │            │  31號卷(一)第99頁至│        │              │
│  │  │                  │            │  112 頁）。      │        │              │
├─┼─┼─────────┼──────┼─────────┼────┼───────┤
│4 │陳│詐欺集團成員於98年│98年10月21日│1.證人陳卿海於98年│雲林地檢│林景星共同犯詐│
│〈│卿│10月21日9 時30分許│、240,000 元│  10月22日之警詢筆│99年度偵│欺取財罪，處有│
│即│海│，撥打電話予被害人│中國信託商業│  錄（雲檢99偵字第│字第1831│期徒刑貳月，如│
│起│  │陳卿海，假冒警員佯│銀行帳戶    │  1831號卷(一)第123 │號      │易科罰金，以新│
│訴│  │稱被害人因帳戶遭人│            │  至124 頁）。    │        │臺幣壹仟元折算│
│書│  │盜用開設人頭帳戶，│            │2.陳卿海之反詐騙諮│        │壹日。        │
│附│  │另一名詐騙集團成員│            │  詢專線紀錄表（雲│        │              │
│表│  │於其後來電假冒為書│            │  檢99偵字1831號卷│        │              │
│一│  │記官，稱被害人已涉│            │  (一)第122 頁）。  │        │              │
│編│  │及刑案，須依其指示│            │3.中國信託銀行台幣│        │              │
│號│  │辦理否則會依法查辦│            │  存提交易憑證（雲│        │              │
│二│  │云云，致被害人陳卿│            │  檢99偵字1831號卷│        │              │
│(三)│  │海不知有詐而陷於錯│            │  (一)第125 頁）。  │        │              │
│〉│  │誤，於同日12時30分│            │4.中國信託商業銀行│        │              │
│  │  │許，以臨櫃匯款方式│            │  股份有限公司98年│        │              │
│  │  │，匯入240,000 元至│            │  10月29日中信銀字│        │              │
│  │  │洪世賢之中國信託商│            │  第00000000000000│        │              │
│  │  │業銀行帳號00000000│            │  號函暨洪世賢客戶│        │              │
│  │  │073187號帳戶內，且│            │  開戶資料表及帳戶│        │              │
│  │  │旋遭提領一空。    │            │  歷史交易查詢明細│        │              │
│  │  │                  │            │  （雲檢99偵字1831│        │              │
│  │  │                  │            │  號卷(一)第99頁至11│        │              │
│  │  │                  │            │  2 頁）。        │        │              │
├─┼─┼─────────┼──────┼─────────┼────┼───────┤
│5 │王│詐欺集團成員於98年│98年10月30日│1.證人王婷儀於98年│雲林地檢│林景星共同犯詐│
│〈│婷│10 月30 日13時許，│、250,000 元│  10月30日之警詢筆│99年度偵│欺取財罪，處有│
│即│儀│撥打電話予被害人王│、第一商業銀│  錄（雲檢偵字第18│字第1831│期徒刑肆月，如│
│起│  │婷儀，假冒檢察官佯│行帳戶      │  31號卷(一)第133 至│號      │易科罰金，以新│
│訴│  │稱被害人因身分證遭│            │  134 頁）。      │        │臺幣壹仟元折算│
│書│  │人冒用，銀行帳戶遭│            │2.王婷儀之反詐騙諮│        │壹日。        │
│附│  │人頭洗錢犯罪，須依│            │  詢專線紀錄表、受│        │              │
│表│  │其指示將帳戶內的存│            │  理刑事案件報案三│        │              │
│一│  │款領出並匯至指定帳│            │  聯單（雲檢99偵字│        │              │
│編│  │戶云云，致被害人王│            │  1831號卷(一)第132 │        │              │
│號│  │婷儀不知有詐而陷於│            │  頁、第135 頁）。│        │              │
│三│  │錯誤，於同日13時41│            │3.冒用鄭清安名義所│        │              │
│〉│  │分許，以現金無摺臨│            │  申設之第一商業銀│        │              │
│  │  │櫃存款方式，存入25│            │  行開戶資料及往來│        │              │
│  │  │0,000 元至另案被告│            │  交易明細各1 份（│        │              │
│  │  │陳新火冒用鄭清安名│            │  雲檢99偵字1831號│        │              │
│  │  │義申設之第一商業銀│            │  卷(一)第126 頁至第│        │              │
│  │  │行帳號000000000000│            │  128 頁）。      │        │              │
│  │  │60號帳戶內，且旋遭│            │                  │        │              │
│  │  │提領一空。        │            │                  │        │              │
├─┼─┼─────────┼──────┼─────────┼────┼───────┤
│6 │洪│詐欺集團成員於98年│98年10月30日│1.證人洪君融於98年│雲林地檢│林景星共同犯詐│
│〈│君│10月30日12時許，撥│、400,000元 │  10月30日之警詢筆│99年度偵│欺取財罪，處有│
│即│融│打電話予被害人洪君│、第一商業銀│  錄（雲檢99偵字第│字第1831│期徒刑陸月，如│
│起│  │融，假冒桃園縣警官│行帳戶      │  1831號卷(一)第146 │號      │易科罰金，以新│
│訴│  │，佯稱被害人之名字│            │  至148 頁）。    │        │臺幣壹仟元折算│
│書│  │遭人拿去當人頭帳戶│            │2.洪君融之反詐騙案│        │壹日。        │
│附│  │使用，須依其指示將│            │  件紀錄表、受理刑│        │              │
│表│  │銀行定存轉入活存做│            │  事案件報案三聯單│        │              │
│一│  │一個信託帳戶云云，│            │  、受理詐騙通報警│        │              │
│編│  │致被害人洪君融不知│            │  示簡便格式表（雲│        │              │
│號│  │有詐而陷於錯誤，於│            │  檢99偵字1831號卷│        │              │
│四│  │同日15時許，匯款40│            │  (一)第145 頁、第14│        │              │
│〉│  │0,000 元至另案被告│            │  2 頁、第141 頁反│        │              │
│  │  │陳新火冒用龔百陽名│            │  面）。          │        │              │
│  │  │義申設之第一商業銀│            │3.冒用龔百陽名義所│        │              │
│  │  │行帳號000000000000│            │  申設之第一商業銀│        │              │
│  │  │56號帳戶內，且旋遭│            │  行開戶資料及往來│        │              │
│  │  │提領一空。        │            │  交易明細各1 份（│        │              │
│  │  │                  │            │  雲檢99偵字1831號│        │              │
│  │  │                  │            │  卷(一)第140 頁、第│        │              │
│  │  │                  │            │  143 頁至第144頁 │        │              │
│  │  │                  │            │  ）。            │        │              │
├─┼─┼─────────┼──────┼─────────┼────┼───────┤
│7 │林│詐欺集團成員於98年│98年11月4 日│1.證人林映均於98年│雲林地檢│林景星共同犯詐│
│〈│映│11 月4日9 時49分許│、180,000 元│  11月4 日之警詢筆│99年度偵│欺取財罪，處有│
│即│均│，撥打電話予被害人│、臺北富邦商│  錄（雲檢99偵字第│字第1831│期徒刑月，如│
│起│  │林映均，假冒為警員│業銀行帳戶  │  1831號卷(一)第187 │號      │易科罰金，以新│
│訴│  │及書記官童榮太，佯│            │  至188 頁）。    │        │臺幣壹仟元折算│
│書│  │稱破獲洗錢案，其中│            │2.林映均之反詐騙諮│        │壹日。        │
│附│  │有2 個人頭帳戶是被│            │  詢專線紀錄表、受│        │              │
│表│  │害人所有，因涉嫌詐│            │  理刑事案件報案三│        │              │
│一│  │欺、偽造文書、人頭│            │  聯單（雲檢99偵字│        │              │
│編│  │帳戶，須將存款提出│            │  1831號卷(一)第186 │        │              │
│號│  │並匯至指定帳戶，以│            │  頁、第188-1頁） │        │              │
│五│  │利檢警調查云云，致│            │  。              │        │              │
│〉│  │被害人林映均不知有│            │3.冒用黃向豪名義所│        │              │
│  │  │詐而陷於錯誤，於同│            │  申設之臺北富邦商│        │              │
│  │  │日13時許以無摺存款│            │  業銀行開戶資料及│        │              │
│  │  │方式，存入180,000 │            │  往來交易明細各1 │        │              │
│  │  │元至另案被告蔡吉銘│            │  份（雲檢99偵字18│        │              │
│  │  │冒用黃向豪名義申設│            │  31號卷(一)第183頁 │        │              │
│  │  │之臺北富邦商業銀行│            │  至第185 頁）。  │        │              │
│  │  │帳號00000000000000│            │                  │        │              │
│  │  │3 號帳戶內，且旋遭│            │                  │        │              │
│  │  │提領一空。        │            │                  │        │              │
└─┴─┴─────────┴──────┴─────────┴────┴───────┘
附表二：詐騙集團詐騙取得之金融機構帳戶資料
┌──┬───┬─────┬─────┬────────────┬───────┐
│編號│被害人│取得帳戶之│取得帳戶之│施用詐術之方法、詐得之物│所犯罪名及處罰│
│    │      │時間      │地點      │                        │              │
├──┼───┼─────┼─────┼────────────┼───────┤
│  1 │徐悠襦│98年11月5 │新竹縣新豐│由陳君和駕車搭載「大尾」│姜和順共同犯詐│
│〈即│      │日下午15時│鄉山崎國小│於98年11月5 日下午15時許│欺取財罪，處有│
│起訴│      │許        │前        │，前往新竹縣新豐鄉山崎國│期徒刑貳月，如│
│書附│      │          │          │小前，向誤信應徵送貨員而│易科罰金，以新│
│表二│      │          │          │赴約之徐悠襦，談論工作內│臺幣壹仟元折算│
│編號│      │          │          │容後，致徐悠襦陷於錯誤，│壹日。        │
│三(一)│      │          │          │因而交付臺灣中小企業銀行├───────┤
│〉  │      │          │          │新竹分行帳號00000000000 │陳君和共同犯詐│
│    │      │          │          │號帳戶及渣打國際商業銀行│欺取財罪，處有│
│    │      │          │          │新社分行帳號000000000000│期徒刑貳月，如│
│    │      │          │          │67號帳戶之存摺、提款卡、│易科罰金，以新│
│    │      │          │          │密碼、身分證影本、駕照影│臺幣壹仟元折算│
│    │      │          │          │本等物予「大尾」、陳君和│壹日。        │
│    │      │          │          │。                      │              │
├──┼───┼─────┼─────┼────────────┼───────┤
│  2 │溫國賜│98年11月6 │新竹縣新豐│由陳君和駕車搭載「大尾」│姜和順共同犯詐│
│〈即│      │日下午14時│鄉仰德高中│於98年11月6 日下午14時許│欺取財罪，處有│
│起訴│      │許        │前        │許，前往新竹縣仰德高中前│期徒刑貳月，如│
│書附│      │          │          │，向誤信應徵送員而赴約之│易科罰金，以新│
│表二│      │          │          │溫國賜騙稱：貨員之工作穩│臺幣壹仟元折算│
│編號│      │          │          │定，工作內係運送醫療器材│壹日。        │
│十一│      │          │          │給客戶並取貨款，再將貨款├───────┤
│(一)〉│      │          │          │匯到交公司的金融帳戶內，│陳君和共同犯詐│
│    │      │          │          │公司計小姐於核對匯入的貨│欺取財罪，處有│
│    │      │          │          │款，須要領取貨款，所以要│期徒刑貳月，如│
│    │      │          │          │金融帳戶交給公司，提款卡│易科罰金，以新│
│    │      │          │          │密碼也要告訴公司等，致溫│臺幣壹仟元折算│
│    │      │          │          │國賜陷於錯誤，因而交付其│壹日。        │
│    │      │          │          │所有之第一商業銀行竹北分│              │
│    │      │          │          │行00000000000000號帳戶之│              │
│    │      │          │          │存摺影本、提款卡、密碼、│              │
│    │      │          │          │身分證影本及大頭照片等物│              │
│    │      │          │          │予「大尾」、陳君和。    │              │
└──┴───┴─────┴─────┴────────────┴───────┘
附表三：
┌─┬─┬─────────┬──────┬─────────┬────┬───────┐
│編│被│詐欺時間及手段    │付款日、詐得│證據名稱及其頁數  │偵查案號│所犯罪名及處罰│
│號│害│                  │金額（新臺幣│                  │        │              │
│  │人│                  │）及匯款帳戶│                  │        │              │
├─┼─┼─────────┼──────┼─────────┼────┼───────┤
│1 │李│詐欺集團成員於98年│98年11月6日 │1.證人李揚琦於98年│雲林地檢│姜和順共同犯詐│
│〈│揚│11月6 日2 時9 分許│、34,387元、│  11月6 日之警詢筆│99年度偵│欺取財罪，處有│
│即│琦│，撥打電話予被害人│陽信商業銀行│  錄（雲檢99偵字第│字第1831│期徒刑貳月，如│
│起│  │李揚琦之男友詹凱傑│帳戶        │  1831號卷(一)第156 │號      │易科罰金，以新│
│訴│  │，詐稱因先前於PCHO│            │  至157 頁）。    │        │臺幣壹仟元折算│
│書│  │ME網路購物時，因先│            │2.李揚琦之反詐騙案│        │壹日。        │
│附│  │前於PCHOME網路購物│            │  件紀錄表、受理刑│        ├───────┤
│表│  │時，12期分期付款，│            │  事案件報案三聯單│        │陳君和共同犯詐│
│二│  │其後詐欺集團成員另│            │  （雲檢99偵字1831│        │欺取財罪，處有│
│編│  │撥打電話予被害人李│            │  號卷(一)第155 頁、│        │期徒刑貳月，如│
│號│  │揚琦，謊稱須就近至│            │  第158 頁）。    │        │易科罰金，以新│
│一│  │提款機查詢操作才不│            │3.冒用鄧聖名義所│        │臺幣壹仟元折算│
│(二)│  │會扣款云云，致被害│            │  申設之陽信商業銀│        │壹日。        │
│〉│  │人李揚琦不知有詐而│            │  行開戶基本資料及│        │              │
│  │  │陷於錯誤，遂於同日│            │  交易明細各1 份（│        │              │
│  │  │20時28分，依詐欺集│            │  雲檢99偵字675 號│        │              │
│  │  │團成員之指示操作自│            │  卷(一)第68頁至69頁│        │              │
│  │  │動櫃員機，匯款34,3│            │  ）。            │        │              │
│  │  │87元至冒用鄧聖名│            │                  │        │              │
│  │  │義申設之陽信商業銀│            │                  │        │              │
│  │  │行帳號000000000000│            │                  │        │              │
│  │  │0000000 號帳戶內，│            │                  │        │              │
│  │  │且旋遭提領一空。  │            │                  │        │              │
├─┼─┼─────────┼──────┼─────────┼────┼───────┤
│2 │曾│詐欺集團成員於98年│(1)98年11月6 │1.證人曾柏璋於98年│雲林地檢│姜和順共同犯詐│
│〈│柏│11月6 日18時28分許│  日、29,989│  11月6 日之警詢筆│99年度偵│欺取財罪，處有│
│即│璋│，撥打電話予被害人│  元、陽信商│  錄（雲檢99偵字第│字第675 │期徒刑月，如│
│起│  │曾柏璋，詐稱因被害│  業銀行帳戶│  675 號卷第71至72│號      │易科罰金，以新│
│訴│  │人先前於98年8 月使│(2)98年11月6 │  頁）。          │        │臺幣壹仟元折算│
│書│  │用信用卡購物時，錯│  日、62,000│2.曾柏璋之反詐騙諮│        │壹日。        │
│附│  │誤輸入項目為分期付│  元、17,000│  詢專線紀錄表、受│        ├───────┤
│表│  │款，若不去提款機重│  元、渣打商│  理刑事案件報案三│        │陳君和共同犯詐│
│二│  │新輸入，每月將會由│  業銀行中壢│  聯單（雲檢99 偵 │        │欺取財罪，處有│
│編│  │帳戶自動轉出固定金│  分行帳戶  │  字675 號卷第70頁│        │期徒刑月，如│
│號│  │額云云，致被害人曾│            │  、第73頁）。    │        │易科罰金，以新│
│一│  │柏璋不知有詐而陷於│【起訴書僅起│3.冒用鄧聖名義所│        │臺幣壹仟元折算│
│(三)│  │錯誤，遂於同日17時│訴編號(1)；其│  申設之陽信商業銀│        │壹日。        │
│〉│  │34分，依詐欺集團成│他部分未起訴│  行開戶基本資料及│        │              │
│  │  │員之指示操作自動櫃│，然應為起訴│  交易明細各1 份（│        │              │
│  │  │員機，匯款29,989元│效力所及】  │  雲檢99偵字675 號│        │              │
│  │  │至冒用鄧聖名義申│            │  卷(一)第68頁至69頁│        │              │
│  │  │設之陽信商業銀行帳│            │  ）。            │        │              │
│  │  │號108000000000000 │            │                  │        │              │
│  │  │號帳戶內；另於同日│            │                  │        │              │
│  │  │20 時17 分、46分，│            │                  │        │              │
│  │  │分別匯款62,000元、│            │                  │        │              │
│  │  │17,000元至渣打商業│            │                  │        │              │
│  │  │銀行中壢分行052023│            │                  │        │              │
│  │  │00000000000號帳戶 │            │                  │        │              │
│  │  │內，3 筆共計損失10│            │                  │        │              │
│  │  │8,989 元，且旋遭提│            │                  │        │              │
│  │  │領一空。          │            │                  │        │              │
├─┼─┼─────────┼──────┼─────────┼────┼───────┤
│3 │黃│詐欺集團成員於98年│(1)98年11月6 │1.證人黃筱筑於98年│雲林地檢│姜和順共同犯詐│
│〈│筱│11月6 日18時43分、│日、29,989元│  11月6 日之警詢筆│99年度偵│欺取財罪，處有│
│即│筑│54分許，撥打電話予│、陽信商業銀│  錄（雲檢99偵字第│字第675 │期徒刑貳月，如│
│起│  │被害人黃筱筑，佯稱│行帳戶      │  675 號卷第76 至 │號      │易科罰金，以新│
│訴│  │因被害人先前於PCHO│(2)98年11月6 │  77頁）。        │        │臺幣壹仟元折算│
│書│  │ME購物時，重複刷了│日、7,123元 │2.黃筱筑之反詐騙諮│        │壹日。        │
│附│  │12期分期款項，須至│、合作金庫銀│  詢專線紀錄表、受│        ├───────┤
│表│  │提款機取消設定云云│行帳戶      │  理刑事案件報案三│        │陳君和共同犯詐│
│二│  │，致被害人黃筱筑不│            │  聯單（雲檢99 偵 │        │欺取財罪，處有│
│編│  │知有詐而陷於錯誤，│【起訴書僅起│  字675 號卷第74頁│        │期徒刑貳月，如│
│號│  │遂於其後，依詐欺集│訴編號(1)；其│  至第75頁）。    │        │易科罰金，以新│
│一│  │團成員之指示操作自│他部分未起訴│3.冒用鄧聖名義所│        │臺幣壹仟元折算│
│(四)│  │動櫃員機，匯款29, │，然應為起訴│  申設之陽信商業銀│        │壹日。        │
│〉│  │989 元（起訴書誤載│效力所及】  │  行開戶基本資料及│        │              │
│  │  │為37,112元）至冒用│            │  交易明細各1 份（│        │              │
│  │  │鄧聖名義申設之陽│            │  雲檢99偵字675 號│        │              │
│  │  │信商業銀行帳號1080│            │  卷(一)第68頁至第69│        │              │
│  │  │00000000000 號帳戶│            │  頁）。          │        │              │
│  │  │內；另匯款7,123 元│            │                  │        │              │
│  │  │至合作金庫銀行屏東│            │                  │        │              │
│  │  │分行00000000000000│            │                  │        │              │
│  │  │36號帳戶內，2 筆共│            │                  │        │              │
│  │  │計損失37,112元，且│            │                  │        │              │
│  │  │旋遭提領一空。    │            │                  │        │              │
├─┼─┼─────────┼──────┼─────────┼────┼───────┤
│4 │張│詐欺集團成員於98年│98年11月6 日│1.證人張聖旻於98年│雲林地檢│姜和順共同犯詐│
│〈│聖│11月6 日9 時許，撥│、100,000 元│  11月6 日之警詢筆│99年度偵│欺取財罪，處有│
│即│旻│打電話予被害人張聖│、臺灣中小企│  錄（雲檢99偵字第│字第675 │期徒刑月，如│
│起│  │旻，假冒為警員及檢│業銀行新竹分│  675 號卷第204 至│號      │易科罰金，以新│
│訴│  │察官，佯稱被害人因│行帳戶      │  205 頁）。      │        │臺幣壹仟元折算│
│書│  │證件遭冒用而涉嫌洗│            │2.張聖旻之反詐騙諮│        │壹日。        │
│附│  │錢案，須於當日下午│            │  詢專線紀錄表、受│        ├───────┤
│表│  │出庭，被告人告知無│            │  理刑事案件報案三│        │陳君和共同犯詐│
│二│  │法出庭後，詐欺集團│            │  聯單各1 份（雲檢│        │欺取財罪，處有│
│編│  │即要求其須匯款至指│            │  99偵字675 號卷第│        │期徒刑月，如│
│號│  │定帳戶云云，致被害│            │  203 頁、第206 頁│        │易科罰金，以新│
│十│  │人張聖旻不知有詐而│            │  ）。            │        │臺幣壹仟元折算│
│一│  │陷於錯誤，以臨櫃無│            │                  │        │壹日。        │
│(二)│  │摺匯款方式，匯入10│            │                  │        │              │
│〉│  │0,000 元至徐悠襦之│            │                  │        │              │
│  │  │臺灣中小企業銀行新│            │                  │        │              │
│  │  │竹分行帳號00000000│            │                  │        │              │
│  │  │58806 號帳戶內，且│            │                  │        │              │
│  │  │旋遭提領一空。    │            │                  │        │              │
├─┼─┼─────────┼──────┼─────────┼────┼───────┤
│5 │蔡│詐欺集團成員於98年│(1)98年11月7 │1.證人蔡委育於98年│雲林地檢│姜和順共同犯詐│
│〈│委│11月7 日14時30分許│日、97,000元│  11月8 日之警詢筆│99年度偵│欺取財罪，處有│
│即│育│，撥打電話予被害人│、2,000 元、│  錄（雲檢99偵字第│字第675 │期徒刑肆月，如│
│起│  │蔡委育，佯稱因被害│100,000 元、│  675 號卷第84 至 │號      │易科罰金，以新│
│訴│  │人先前購物付款時店│第一商業銀行│  86頁）。        │        │臺幣壹仟元折算│
│書│  │員刷條碼設定錯誤，│竹北分行帳戶│2.證人蔡委育於98年│        │壹日。        │
│附│  │要將停止分期付款權│(2)98年11月7 │  11月9 日之警詢筆│        ├───────┤
│表│  │書給永豐銀行，稍後│日、29,989元│  錄（雲檢偵字第67│        │陳君和共同犯詐│
│二│  │詐欺集團成員另假冒│、中華郵政郵│  5 號卷第87至89頁│        │欺取財罪，處有│
│編│  │為永豐銀行客服人員│局鎮北分局帳│  ）。            │        │期徒刑肆月，如│
│號│  │再行撥打予被害人，│戶          │3.蔡委育之反詐騙案│        │易科罰金，以新│
│三│  │要求其至提款機前操│(3)98年11月8 │  件紀錄表（雲檢99│        │臺幣壹仟元折算│
│(二)│  │作云云，被害人蔡委│日、29,989元│  偵字675 號卷第83│        │壹日。        │
│〉│  │育不知有詐而陷於錯│、玉山銀行新│  頁）。          │        │              │
│  │  │誤，依詐騙集團成員│莊分行帳戶  │4.溫國賜之第一商業│        │              │
│  │  │指示前往操作自動櫃│(4)不詳時間、│  銀行交易明細紀錄│        │              │
│  │  │員機，於同年11月7 │20,000元、不│  、存款開戶約定書│        │              │
│  │  │日16時56分許，匯款│詳帳戶      │  、開戶印鑑卡及申│        │              │
│  │  │29,989元至胡嘉蓉之│            │  請人基本資料（雲│        │              │
│  │  │中華郵政郵局鎮北分│【起訴書僅起│  檢99偵字1831號卷│        │              │
│  │  │局帳號000000000000│訴編號(1)；其│  (一)第199 頁至203 │        │              │
│  │  │0000000號帳戶內； │他部分未起訴│  頁）。          │        │              │
│  │  │另於同日17時30分許│，然應為起訴│5.邱思潔之玉山銀行│        │              │
│  │  │，分別將97,000元、│效力所及】  │  新莊分行交易明細│        │              │
│  │  │2,000 元、100,000 │            │  及開戶資料（雲檢│        │              │
│  │  │元至溫國賜設立於第│            │  99偵字1831號卷(一)│        │              │
│  │  │一商業銀行竹北分行│            │  第257 頁至第276 │        │              │
│  │  │帳號00000000000000│            │  頁）。          │        │              │
│  │  │號帳戶內；另於98年│            │6.胡嘉蓉之中華郵政│        │              │
│  │  │11月8 日0 時30分匯│            │  交易明細及開戶資│        │              │
│  │  │款29,989元至邱思潔│            │  料（雲檢99偵字18│        │              │
│  │  │之玉山銀行新莊分行│            │  31號卷(一)第277 頁│        │              │
│  │  │帳號00000000000000│            │  至280 頁）。    │        │              │
│  │  │66號帳戶內；嗣於不│            │                  │        │              │
│  │  │詳時間，將20,000元│            │                  │        │              │
│  │  │存入不詳帳號內，且│            │                  │        │              │
│  │  │旋遭提領一空。    │            │                  │        │              │
├─┼─┼─────────┼──────┼─────────┼────┼───────┤
│6 │徐│詐欺集團成員於98年│(1)98年11月6 │1.證人徐子茜於98年│雲林地檢│姜和順共同犯詐│
│〈│子│11月6 日14時許，撥│日、250,000 │  11月11日之警詢筆│99年度偵│欺取財罪，處有│
│即│茜│打電話予被害人徐子│元、陽信商業│  錄（雲檢99偵字第│字第675 │期徒刑陸月，如│
│起│  │茜，假冒雲林地檢署│銀行木柵分行│  675 號卷第96 至 │號      │易科罰金，以新│
│訴│  │檢察官及警察單位，│帳戶        │  98頁）。        │        │臺幣壹仟元折算│
│書│  │佯稱被害人所有之帳│(2)98年11月6 │2.徐子茜之反詐騙案│        │壹日。        │
│附│  │戶涉及刑事案件，須│日至11日間某│  件紀錄表（雲檢99│        ├───────┤
│表│  │清空其現有的帳戶，│日、368,000 │  偵字675 號卷第95│        │陳君和共同犯詐│
│二│  │並匯入提供之6 個帳│元、臺中商業│  頁）。          │        │欺取財罪，處有│
│編│  │戶，待釐清案情後即│銀行四民分行│3.冒用何嘉豪名義所│        │期徒刑陸月，如│
│號│  │會歸還云云，致被害│帳戶        │  申設之陽信商業銀│        │易科罰金，以新│
│四│  │人徐子茜不知有詐而│(3)98年11月6 │  行開戶資料及往來│        │臺幣壹仟元折算│
│(三)│  │陷於錯誤，於98年11│日至11日間某│  交易明細各1 份（│        │壹日。        │
│〉│  │月6 日至11日間共匯│日、432,000 │  雲檢99偵字1831號│        │              │
│  │  │款6 筆，於98年11月│元、合作金庫│  卷(一)第214 頁至21│        │              │
│  │  │6 日14時許，匯款25│永和分行帳戶│  5 背面）。      │        │              │
│  │  │0,000 元至另案被告│(4)98年11月6 │                  │        │              │
│  │  │蔡吉銘冒用何嘉豪名│日至11日間某│                  │        │              │
│  │  │義申設之陽信商業銀│日、480,000 │                  │        │              │
│  │  │行木柵分行帳號1080│元、元大銀行│                  │        │              │
│  │  │00000000000號帳戶 │溪湖分行帳戶│                  │        │              │
│  │  │內；匯款368,000 元│(5)98年11月6 │                  │        │              │
│  │  │至鄭力明之臺中商業│日至11日間某│                  │        │              │
│  │  │銀行四民分行帳號05│日、470,000 │                  │        │              │
│  │  │0000000000000 號帳│元、臺北富邦│                  │        │              │
│  │  │戶；匯款432,000 元│銀行帳戶    │                  │        │              │
│  │  │至盧銘徽之合作金庫│(6)98年11月6 │                  │        │              │
│  │  │永和分行帳號006171│日至11日間某│                  │        │              │
│  │  │0000000000號帳戶；│日、460,000 │                  │        │              │
│  │  │匯款480,000 元至巫│元、中國信託│                  │        │              │
│  │  │欣霖之元大銀行溪湖│銀行帳戶    │                  │        │              │
│  │  │分行帳號0000000000│            │                  │        │              │
│  │  │0000000 號帳戶；匯│【起訴書僅起│                  │        │              │
│  │  │款470,000 元至洪嘉│訴編號(1)；其│                  │        │              │
│  │  │謙之臺北富邦銀行帳│他部分未起訴│                  │        │              │
│  │  │號000000000000000 │，然應為起訴│                  │        │              │
│  │  │號帳戶內；匯款460,│效力所及】  │                  │        │              │
│  │  │000 元至林燠妍之中│            │                  │        │              │
│  │  │國信託銀行帳號8223│            │                  │        │              │
│  │  │00000000000 號帳戶│            │                  │        │              │
│  │  │，上開6 筆款項皆旋│            │                  │        │              │
│  │  │遭提領一空。      │            │                  │        │              │
├─┼─┼─────────┼──────┼─────────┼────┼───────┤
│7 │游│詐欺集團成員於98年│98年11月7 日│1.證人游振興於98年│雲林地檢│姜和順共同犯詐│
│〈│振│11月7 日某時許，撥│、29,989元、│  11月7 日之警詢筆│99年度偵│欺取財罪，處有│
│即│興│打電話予被害人游振│陽信商業銀行│  錄（雲檢99偵字第│字第675 │期徒刑貳月，如│
│起│  │興，佯稱係PCHOME購│木柵分行帳戶│  675 號卷第93 至 │號      │易科罰金，以新│
│訴│  │物網站，因被害人先│            │  94頁）。        │        │臺幣壹仟元折算│
│書│  │前分期付款設定有誤│            │2.游振興之反詐騙諮│        │壹日。        │
│附│  │，誤設定成12期，會│            │  詢專線紀錄表（雲│        ├───────┤
│表│  │有遠東商業銀行人員│            │  檢99偵字675 號卷│        │陳君和共同犯詐│
│二│  │與其接洽，稍後被害│            │  第92頁）。      │        │欺取財罪，處有│
│編│  │人即接到另一詐欺集│            │3.冒用何嘉豪名義所│        │期徒刑貳月，如│
│號│  │團成員電話，要求其│            │  申設之陽信商業銀│        │易科罰金，以新│
│四│  │至附近提款機操作手│            │  行開戶資料及往來│        │臺幣壹仟元折算│
│(二)│  │續，才能取消設定錯│            │  交易明細各1 份（│        │壹日。        │
│〉│  │誤的分期付款交易云│            │  雲檢99偵字1831號│        │              │
│  │  │云，致被害人游振興│            │  卷(一)第214 頁至21│        │              │
│  │  │不知有詐而陷於錯誤│            │  5 頁背面）。    │        │              │
│  │  │，依詐欺集團成員之│            │                  │        │              │
│  │  │指示操作自動櫃員機│            │                  │        │              │
│  │  │，匯款29,989元至另│            │                  │        │              │
│  │  │案被告蔡吉銘冒用何│            │                  │        │              │
│  │  │嘉豪名義申設之陽信│            │                  │        │              │
│  │  │商業銀行木柵分行帳│            │                  │        │              │
│  │  │號00000000000000號│            │                  │        │              │
│  │  │帳戶內，且旋遭提領│            │                  │        │              │
│  │  │一空。            │            │                  │        │              │
├─┼─┼─────────┼──────┼─────────┼────┼───────┤
│8 │孫│詐欺集團成員於98年│98年11月9 日│1.證人孫曉晴於98年│雲林地檢│姜和順共同犯詐│
│〈│曉│11月9 日11時許，撥│、230,000 元│  10月9 日之警詢筆│99年度偵│欺取財罪，處有│
│即│晴│打電話予被害人孫曉│、萬泰商業銀│  錄（雲檢99偵字第│字第1831│期徒刑肆月，如│
│起│  │晴，假冒為警員及書│行中正分行帳│  1831號卷(一)第228 │號      │易科罰金，以新│
│訴│  │記官童榮太，佯稱破│戶          │  至229 頁）。    │        │臺幣壹仟元折算│
│書│  │獲犯罪集團盜用個人│            │2.孫曉晴之反詐騙諮│        │壹日。        │
│附│  │資料，被害人因而涉│            │  詢專線紀錄表（雲│        ├───────┤
│表│  │及洗錢案，須將存款│            │  檢99偵字1831號卷│        │陳君和共同犯詐│
│二│  │提領至指定帳戶供監│            │  (一)第227 頁）。  │        │欺取財罪，處有│
│編│  │管，以利檢警調查云│            │3.萬泰商業銀行銀行│        │期徒刑肆月，如│
│號│  │云，致被害人孫曉晴│            │  股份有限公司98年│        │易科罰金，以新│
│五│  │不知有詐而陷於錯誤│            │  12月2 日泰中存字│        │臺幣壹仟元折算│
│〉│  │，於同日13時30分許│            │  第00000000000 號│        │壹日。        │
│  │  │以無摺存款方式，存│            │  函暨林金億之各類│        │              │
│  │  │入230,000 元至林金│            │  帳戶開戶暨往來業│        │              │
│  │  │億設立於萬泰商業銀│            │  務項目申請書及交│        │              │
│  │  │行中正分行0000000 │            │  易明細表（雲檢99│        │              │
│  │  │00000000號帳戶內，│            │  偵字1831號卷(一)第│        │              │
│  │  │且旋遭提領一空。  │            │  223 頁至224 頁）│        │              │
│  │  │                  │            │  。              │        │              │
├─┼─┼─────────┼──────┼─────────┼────┼───────┤
│9 │謝│詐欺集團成員於98年│(1)98年11月9 │1.證人謝忠諺於98年│雲林地檢│姜和順共同犯詐│
│〈│忠│11月9 日13時23分許│日、100,000 │  11月10日之警詢筆│99年度偵│欺取財罪，處有│
│即│諺│，撥打電話予被害人│元、華南銀行│  錄（雲檢99偵字第│字第1831│期徒刑陸月，如│
│起│  │謝忠諺，佯稱被害人│永康分行帳戶│  1831號卷(一)第17 9│號      │易科罰金，以新│
│訴│  │之帳戶遭人盜用，而│(2)98年11月10│  至180 頁；本院卷│        │臺幣壹仟元折算│
│書│  │涉嫌詐欺案，須依其│日、400,000 │  (一)第273 頁至第27│        │壹日。        │
│附│  │指示將帳戶內的存款│元、第一銀行│  5 頁）。        │        ├───────┤
│表│  │全部領出云云，致被│善化分行帳戶│2.謝忠諺之反詐騙諮│        │陳君和共同犯詐│
│二│  │害人謝忠諺不知有詐│            │  詢專線紀錄表、受│        │欺取財罪，處有│
│編│  │而陷於錯誤，於同日│            │  理刑事案件報案三│        │期徒刑陸月，如│
│號│  │15時20分許，被害人│            │  聯單、受理詐騙帳│        │易科罰金，以新│
│二│  │謝忠諺至華南銀行東│            │  戶通報警示簡便格│        │臺幣壹仟元折算│
│〉│  │臺南分行臨櫃匯款10│            │  式表（雲檢99偵字│        │壹日。        │
│  │  │0,000 元，至陳俞志│            │  1831 號 卷(一)第  │        │              │
│  │  │申設之華南銀行永康│            │  172 頁至背面、第│        │              │
│  │  │分行帳號0000000000│            │  178 頁）。      │        │              │
│  │  │00000000帳戶內，另│            │3.陳俞志第一商業銀│        │              │
│  │  │於同年11月10日10時│            │  行善化分行623502│        │              │
│  │  │許，至第一商業銀行│            │  62634 號戶開戶資│        │              │
│  │  │鹿港分行臨櫃匯款40│            │  料及往來明細表（│        │              │
│  │  │0,000 元，至陳俞志│            │  雲檢99偵字1831號│        │              │
│  │  │申設之第一銀行善化│            │  卷(一)第173 、第  │        │              │
│  │  │分行帳號0000000000│            │  175 頁至176 頁）│        │              │
│  │  │2634號戶內，且旋遭│            │  。              │        │              │
│  │  │提領一空。        │            │                  │        │              │
├─┼─┼─────────┼──────┼─────────┼────┼───────┤
│10│詹│詐欺集團成員於98年│98年11月11日│1.證人詹益龍於98年│雲林地檢│姜和順共同犯詐│
│〈│益│11月11日19時許，撥│、29,989元、│  11月11日之警詢筆│99年度偵│欺取財罪，處有│
│即│龍│打電話予被害人詹益│臺北富邦商業│  錄（雲檢99偵字第│字第1831│期徒刑貳月，如│
│起│  │龍，佯稱係PCHOME購│銀行新營分行│  1831號卷(一)第231 │號      │易科罰金，以新│
│訴│  │物網站人員，因被害│帳戶        │  至233 頁）。    │        │臺幣壹仟元折算│
│書│  │人先前分期付款設定│            │2.內政部警政署反詐│        │壹日。        │
│附│  │有誤，誤設定成12期│            │  騙諮詢專線紀錄表│        ├───────┤
│表│  │分期付款，要求其至│            │  、臺中市警察局第│        │陳君和共同犯詐│
│二│  │附近郵局提款機操作│            │  五分局松安派出所│        │欺取財罪，處有│
│編│  │手續，取消分期付款│            │  受理各類案件紀錄│        │期徒刑貳月，如│
│號│  │交易云云，致被害人│            │  表、受理詐騙帳戶│        │易科罰金，以新│
│六│  │詹益龍不知有詐而陷│            │  通報警示簡便格式│        │臺幣壹仟元折算│
│前│  │於錯誤，依詐欺集團│            │  表、受理刑事案件│        │壹日。        │
│段│  │成員之指示操作自動│            │  報案三聯單、郵政│        │              │
│〉│  │櫃員機，於同日19時│            │  自動櫃員機交易明│        │              │
│  │  │30分許匯款29,989元│            │  細表各1 份（南縣│        │              │
│  │  │至被告許智嘉申設立│            │  營警偵字第098001│        │              │
│  │  │於臺北富邦商業銀行│            │  9201號卷第12頁至│        │              │
│  │  │新營分行帳號012734│            │  17頁；雲檢99偵字│        │              │
│  │  │000000000 號帳戶內│            │  1831號卷(一)第230 │        │              │
│  │  │，且旋遭提領一空。│            │  頁）。          │        │              │
│  │  │                  │            │3.臺北富邦商業銀行│        │              │
│  │  │                  │            │  股份有限公司新營│        │              │
│  │  │                  │            │  分行金融服務99年│        │              │
│  │  │                  │            │  8 月25日北富銀新│        │              │
│  │  │                  │            │  營字第0991000030│        │              │
│  │  │                  │            │  函及所附許智嘉之│        │              │
│  │  │                  │            │  開戶基本資料與往│        │              │
│  │  │                  │            │  來明細表（本院卷│        │              │
│  │  │                  │            │  第84頁至97 頁 ）│        │              │
│  │  │                  │            │  。              │        │              │
├─┼─┼─────────┼──────┼─────────┼────┼───────┤
│11│游│詐欺集團成員於98年│(1)98年11月11│(1)證人游秉軒於98年│雲林地檢│姜和順共同犯詐│
│〈│秉│11月11日20時54分許│日、29,989元│  11月12日之警詢筆│99年度偵│欺取財罪，處有│
│即│軒│，撥打電話予被害人│、臺北富邦商│  錄（雲檢99偵字第│字第1831│期徒刑月，如│
│起│（│游秉軒，佯稱係PCHO│業銀行新營分│  675 號第111 頁至│號      │易科罰金，以新│
│訴│起│ME購物網站人員，因│行帳戶      │  112 頁）。      │        │臺幣壹仟元折算│
│書│訴│被害人先前網路購物│(2)98年11月11│(2)內政部警政署反詐│        │壹日。        │
│附│書│時多刷了一筆錢，要│日、29,989元│  騙諮詢專線紀錄表│        ├───────┤
│表│誤│幫其中止該筆消費，│、兆豐銀行帳│  、臺中市警察局第│        │陳君和共同犯詐│
│二│載│稍後被害人即接到另│戶          │  四分局南屯派出所│        │欺取財罪，處有│
│編│為│一詐欺集團成員電話│(3)98年11月11│  受理各類案件紀錄│        │期徒刑月，如│
│號│詹│，假冒為中國信託銀│日、173,100 │  表、受理詐騙帳戶│        │易科罰金，以新│
│六│益│行行員，要求其提款│元、彰化銀行│  通報警示簡便格式│        │臺幣壹仟元折算│
│後│龍│機查詢餘額云云，致│帳戶        │  表、臺灣銀行自動│        │壹日。        │
│段│）│被害人游秉軒不知有│(4)98年11月11│  櫃員機交易明細表│        │              │
│〉│  │詐而陷於錯誤，依詐│日、46,416元│  2 份及彰化銀行交│        │              │
│  │  │欺集團成員之指示操│、郵局帳戶  │  易明細表5 份（南│        │              │
│  │  │作自動櫃員機，於同│            │  縣營警偵字第0991│        │              │
│  │  │日21時35分許匯款29│            │  000102號卷第9 頁│        │              │
│  │  │,989元至被告許智嘉│【起訴書僅起│  至10頁、第12頁至│        │              │
│  │  │申設之臺北富邦銀行│訴編號(1)；其│  14頁；雲檢99偵字│        │              │
│  │  │新營分行帳戶內。因│他部分未起訴│  675 號卷第110 頁│        │              │
│  │  │上開被害人詹益龍發│，然應為起訴│  ）              │        │              │
│  │  │覺有異報警處理，由│效力所及】  │(3)臺北富邦商業銀行│        │              │
│  │  │台北富邦銀行新營分│            │  股份有限公司新營│        │              │
│  │  │行將該帳戶列為警示│            │  分行金融服務99年│        │              │
│  │  │帳戶，致詐欺集團成│            │  8 月25日北富銀新│        │              │
│  │  │員無法提領上開詐騙│            │  營字第0991000030│        │              │
│  │  │款項而未遂；另分別│            │  函及所附許智嘉之│        │              │
│  │  │匯款29,989元、173,│            │  開戶基本資料與往│        │              │
│  │  │100 元、46,416元至│            │  來明細表（本院卷│        │              │
│  │  │兆豐銀行帳號017058│            │  第84頁至97頁）  │        │              │
│  │  │00000000號帳戶、彰│            │                  │        │              │
│  │  │化銀行帳號00000000│            │                  │        │              │
│  │  │000000000 號帳戶及│            │                  │        │              │
│  │  │郵局帳號0000000000│            │                  │        │              │
│  │  │00000000號帳戶內（│            │                  │        │              │
│  │  │起訴書誤載為被告許│            │                  │        │              │
│  │  │智嘉申設之臺北富邦│            │                  │        │              │
│  │  │銀行新營分行帳戶）│            │                  │        │              │
│  │  │。                │            │                  │        │              │
├─┼─┼─────────┼──────┼─────────┼────┼───────┤
│12│許│詐欺集團成員於98年│(1)98年11月14│1.證人許宏彬於98年│雲林地檢│姜和順共同犯詐│
│〈│宏│11月14日14時許，撥│日、99,000元│  11月14日之警詢筆│99年度偵│欺取財罪，處有│
│即│彬│打電話予被害人許宏│1,000 元、彰│  錄（雲檢99偵字第│字第675 │期徒刑月，如│
│起│  │彬，假冒為中國信託│化商業銀行東│  675 號卷第127 至│號      │易科罰金，以新│
│訴│  │人員，佯稱因被害人│臺南分行帳戶│  129 頁）。      │        │臺幣壹仟元折算│
│書│  │先前網路購物交易扣│(2)98年11月14│2.許宏彬之反詐騙諮│        │壹日。        │
│附│  │款有問題，要求被害│日、30,006元│  詢專線紀錄表（雲│        ├───────┤
│表│  │人至提款機匯款云云│、合作金庫鳳│  檢99偵字675 號卷│        │陳君和共同犯詐│
│二│  │，致被害人許宏彬不│松分行帳戶  │  第126 頁）。    │        │欺取財罪，處有│
│編│  │知有詐而陷於錯誤，│            │3.蘇佳弘之彰化商業│        │期徒刑月，如│
│號│  │於同日14時31分許，│【起訴書僅起│  銀行開戶資料及往│        │易科罰金，以新│
│七│  │依詐欺集團成員之指│訴編號(1)；其│  來交易明細各1 份│        │臺幣壹仟元折算│
│〉│  │示操作自動櫃員機，│他部分未起訴│  （雲檢99偵字675 │        │壹日。        │
│  │  │匯款30,006元至合作│，然應為起訴│  號卷第123 頁至12│        │              │
│  │  │金庫鳳松分行帳號00│效力所及】  │  5 頁）。        │        │              │
│  │  │0000000000000000號│            │                  │        │              │
│  │  │帳戶；分別以現金99│            │                  │        │              │
│  │  │,000元、1,000 元，│            │                  │        │              │
│  │  │存入至蘇佳弘設立於│            │                  │        │              │
│  │  │彰化商業銀行東臺南│            │                  │        │              │
│  │  │分行帳號0000000000│            │                  │        │              │
│  │  │000000000 號帳戶內│            │                  │        │              │
│  │  │，且旋遭提領一空。│            │                  │        │              │
├─┼─┼─────────┼──────┼─────────┼────┼───────┤
│13│鄭│詐欺集團成員於98年│(1)98年11月14│1.證人鄭美君於98年│雲林地檢│姜和順共同犯詐│
│〈│美│11月14日15時許，撥│日、19,123元│  11月15日之警詢筆│99年度偵│欺取財罪，處有│
│即│君│打電話予被害人鄭美│、14,321元、│  錄（雲檢99偵字第│字第1831│期徒刑月，如│
│起│  │君，佯稱因被害人先│29,989元、  │  1831號卷(一)第24 3│號      │易科罰金，以新│
│訴│  │前網路購物分期付款│慶豐商業銀行│  至245 頁）。    │        │臺幣壹仟元折算│
│書│  │期數錯誤，誤將分期│臺南分行帳戶│2.鄭美君之反詐騙諮│        │壹日。        │
│附│  │3 期誤設為12期，須│(2)98年11月14│  詢專線紀錄表、受│        ├───────┤
│表│  │至提款機前以轉帳方│日、29,989元│  理刑事案件報案三│        │陳君和共同犯詐│
│二│  │式取消云云，致被害│、中華郵政樹│  聯單（雲檢99偵字│        │欺取財罪，處有│
│編│  │人鄭美君不知有詐而│林育英街郵局│  1831號卷(一)第242 │        │期徒刑月，如│
│號│  │陷於錯誤，依詐欺集│帳戶        │  頁、第246 頁）。│        │易科罰金，以新│
│八│  │團成員之指示操作自│(3)98年11月14│                  │        │臺幣壹仟元折算│
│(一)│  │動櫃員機，匯款19,1│日、20,000元│                  │        │壹日。        │
│〉│  │23元、14,321 元 、│、20,000元、│                  │        │              │
│  │  │17,989（起訴書誤載│19,000元、15│                  │        │              │
│  │  │29,989元）至蘇佳弘│,000元、臺灣│                  │        │              │
│  │  │設立於慶豐商業銀行│土地銀行北臺│                  │        │              │
│  │  │臺南分行帳號825009│中分行帳戶  │                  │        │              │
│  │  │00000000000 號帳戶│            │                  │        │              │
│  │  │內；匯款29,989元至│【起訴書僅起│                  │        │              │
│  │  │中華郵政樹林育英街│訴編號(1)；其│                  │        │              │
│  │  │郵局帳號0000000000│他部分未起訴│                  │        │              │
│  │  │0000000 帳號；匯款│，然應為起訴│                  │        │              │
│  │  │20,000元、20,000元│效力所及】  │                  │        │              │
│  │  │、19,000元、15,000│            │                  │        │              │
│  │  │元至臺灣土地銀行北│            │                  │        │              │
│  │  │臺中分行帳號005077│            │                  │        │              │
│  │  │000000000 號帳戶，│            │                  │        │              │
│  │  │且旋遭提領一空。  │            │                  │        │              │
├─┼─┼─────────┼──────┼─────────┼────┼───────┤
│14│溫│詐欺集團成員於98年│98年11月14日│1.證人溫淑芳於98年│雲林地檢│姜和順共同犯詐│
│〈│淑│11月14日19時許，撥│、29,989元、│  11月14日之警詢筆│99年度偵│欺取財罪，處有│
│即│芳│打電話予被害人溫淑│慶豐商業銀行│  錄（雲檢99偵字第│字第1831│期徒刑貳月，如│
│起│  │芳，假冒為PCHOME購│台南分行帳戶│  1831號卷(一)第248 │號      │易科罰金，以新│
│訴│  │物網員工，佯稱因被│            │  至249 頁）。    │        │臺幣壹仟元折算│
│書│  │害人先前網路購物，│            │2.溫淑芳之反詐騙案│        │壹日。        │
│附│  │誤將一次付款方式改│            │  件紀錄表、受理刑│        ├───────┤
│表│  │為12期分期付款，須│            │  事案件報案三聯單│        │陳君和共同犯詐│
│二│  │至提款機前辦理取消│            │  （雲檢99偵字1831│        │欺取財罪，處有│
│編│  │動作云云，致被害人│            │  號卷(一)第249-1 頁│        │期徒刑貳月，如│
│號│  │溫淑芳不知有詐而陷│            │  、第250 頁）。  │        │易科罰金，以新│
│八│  │於錯誤，依詐欺集團│            │                  │        │臺幣壹仟元折算│
│(二)│  │成員之指示操作自動│            │                  │        │壹日。        │
│〉│  │櫃員機，於同日20時│            │                  │        │              │
│  │  │39分許，匯款29,989│            │                  │        │              │
│  │  │元至蘇佳弘之慶豐商│            │                  │        │              │
│  │  │業銀行臺南分行帳號│            │                  │        │              │
│  │  │00000000000000000 │            │                  │        │              │
│  │  │號帳戶內，且旋遭提│            │                  │        │              │
│  │  │領一空。          │            │                  │        │              │
├─┼─┼─────────┼──────┼─────────┼────┼───────┤
│15│蔡│詐欺集團成員於98年│98年11月17日│1.證人蔡榮總於98年│雲林地檢│姜和順共同犯詐│
│〈│榮│11月17日17時56分許│、6,989 元、│  11月18日之警詢筆│99年度偵│欺取財罪，處有│
│即│總│，撥打電話予被害人│29,989元、日│  錄（雲檢99偵字第│字第1831│期徒刑貳月，如│
│起│  │蔡榮總（起訴書誤載│盛國際商業銀│  1831號卷(一)第258 │號      │易科罰金，以新│
│訴│  │為蔡榮聰），假冒為│行苓雅分行帳│  至259 頁）。    │        │臺幣壹仟元折算│
│書│  │PCHOME客服人員詢問│戶          │2.蔡榮總之反詐騙諮│        │壹日。        │
│附│  │其刷卡銀行電話，後│            │  詢專線紀錄表、受│        ├───────┤
│表│  │被害人果真接到顯示│            │  理刑事案件報案三│        │陳君和共同犯詐│
│二│  │號碼為+0000000000 │            │  聯單（雲檢99偵字│        │欺取財罪，處有│
│編│  │號之詐欺集團成員來│            │  1831號卷(一)第257 │        │期徒刑貳月，如│
│號│  │電，假冒台新銀行客│            │  頁、第260 頁）。│        │易科罰金，以新│
│九│  │服人員，佯稱因被害│            │3.葉進明之日盛國際│        │臺幣壹仟元折算│
│(一)│  │人先前網路購物付款│            │  商業銀行開戶資料│        │壹日。        │
│〉│  │方式有誤，須至提款│            │  及歷史交易明細各│        │              │
│  │  │機前核對身份云云，│            │  1 份（雲檢99偵字│        │              │
│  │  │致被害人蔡榮總不知│            │  1831號卷(一)第254 │        │              │
│  │  │有詐而陷於錯誤，依│            │  頁至256 頁）    │        │              │
│  │  │詐欺集團成員之指示│            │  。              │        │              │
│  │  │操作自動櫃員機，於│            │                  │        │              │
│  │  │同日19時38分許，匯│            │                  │        │              │
│  │  │款6,989 元、29,989│            │                  │        │              │
│  │  │元，共計36,978元至│            │                  │        │              │
│  │  │葉進明設立於日盛國│            │                  │        │              │
│  │  │際商業銀行苓雅分行│            │                  │        │              │
│  │  │帳號00000000000000│            │                  │        │              │
│  │  │501 號帳戶內，且旋│            │                  │        │              │
│  │  │遭提領一空。      │            │                  │        │              │
├─┼─┼─────────┼──────┼─────────┼────┼───────┤
│16│蔡│詐欺集團成員於98年│98年11月17日│1.證人蔡世傑於98年│雲林地檢│姜和順共同犯詐│
│〈│世│11月17日18時許，撥│、3,333 元、│  11月18日之警詢筆│99年度偵│欺取財罪，處有│
│即│傑│打電話予被害人蔡世│8,686 元、日│  錄（雲檢99偵字第│字第1831│期徒刑貳月，如│
│起│  │傑，假冒為中國信託│盛國際商業銀│  1831號卷(一)第26 2│號      │易科罰金，以新│
│訴│  │銀行業務員，佯稱因│行苓雅分行帳│  至263 頁）。    │        │臺幣壹仟元折算│
│書│  │被害人先前於PCHOME│戶          │2.蔡世傑之反詐騙諮│        │壹日。        │
│附│  │網路購物付款時，交│            │  詢專線紀錄表（雲│        ├───────┤
│表│  │易失敗造成信用卡重│            │  檢99偵字1831號卷│        │陳君和共同犯詐│
│二│  │複扣款，須至提款機│            │  (一)第261 頁）。  │        │欺取財罪，處有│
│編│  │前操作退還款項云云│            │3.葉進明之日盛國際│        │期徒刑貳月，如│
│號│  │，致被害人蔡世傑不│            │  商業銀行開戶資料│        │易科罰金，以新│
│九│  │知有詐而陷於錯誤，│            │  及歷史交易明細各│        │臺幣壹仟元折算│
│(二)│  │依詐欺集團成員之指│            │  1 份（雲檢99 偵 │        │壹日。        │
│〉│  │示操作自動櫃員機，│            │  字1831號卷(一)第  │        │              │
│  │  │於同日22時6 分、23│            │  254 頁至256 頁）│        │              │
│  │  │時21分，匯款3,333 │            │  。              │        │              │
│  │  │元、8,686 元，共計│            │                  │        │              │
│  │  │12,019元至葉進明之│            │                  │        │              │
│  │  │日盛國際商業銀行苓│            │                  │        │              │
│  │  │雅分行帳號00000000│            │                  │        │              │
│  │  │000000000號帳戶內 │            │                  │        │              │
│  │  │，且旋遭提領一空。│            │                  │        │              │
│  │  │。                │            │                  │        │              │
├─┼─┼─────────┼──────┼─────────┼────┼───────┤
│17│黃│詐欺集團成員於98年│98年11月19日│1.證人黃美茹於98年│雲林地檢│姜和順共同犯詐│
│〈│美│11月19日13時13分許│、100,000 元│  11月19日之警詢筆│99年度偵│欺取財未遂罪，│
│即│茹│，撥打電話予被害人│、合作金庫商│  錄（雲檢99偵字第│字第1831│處有期徒刑貳月│
│起│  │黃美茹，假冒為桃園│業銀行赤崁分│  1831號卷(一)第27 3│號      │，如易科罰金，│
│訴│  │地方法院檢察官，佯│行帳戶      │  至274 頁）。    │        │以新臺幣壹仟元│
│書│  │稱被害人因資料遭盜│            │2.黃美茹之反詐騙諮│        │折算壹日。    │
│附│  │用而涉嫌洗錢案，會│            │  詢專線紀錄表（雲│        ├───────┤
│表│  │在電話中製作筆錄，│            │  檢99偵字1831號卷│        │陳君和共同犯詐│
│二│  │後詐欺集團再行撥打│            │  (一)第272 頁）。  │        │欺取財未遂罪，│
│編│  │予被害人，假冒為台│            │3.盧建志之合作金庫│        │處有期徒刑貳月│
│號│  │北行政執行處，謊稱│            │  商業銀行開戶資料│        │，如易科罰金，│
│十│  │為釐清案情，須至超│            │  及交易明細表各1 │        │以新臺幣壹仟元│
│〉│  │商領錢匯至指定帳戶│            │  份（雲檢99偵字18│        │折算壹日。    │
│  │  │，隔天就會將款項再│            │  31號卷(一)第266 頁│        │              │
│  │  │自動匯回云云，致被│            │  至271 頁）。    │        │              │
│  │  │害人黃美茹不知有詐│            │                  │        │              │
│  │  │而陷於錯誤，於同日│            │                  │        │              │
│  │  │13時30分許以臨櫃匯│            │                  │        │              │
│  │  │款方式，匯入100,00│            │                  │        │              │
│  │  │0 元至被告盧建志所│            │                  │        │              │
│  │  │申設之合作金庫商業│            │                  │        │              │
│  │  │銀行赤崁分行帳號00│            │                  │        │              │
│  │  │60000000000000號帳│            │                  │        │              │
│  │  │戶內。嗣黃美茹發覺│            │                  │        │              │
│  │  │有異報警處理，由合│            │                  │        │              │
│  │  │作金庫商業銀行赤崁│            │                  │        │              │
│  │  │分行將該帳戶列為警│            │                  │        │              │
│  │  │示帳戶，致詐欺集團│            │                  │        │              │
│  │  │成員無法提領上開詐│            │                  │        │              │
│  │  │騙款項而未遂。    │            │                  │        │              │
├─┼─┼─────────┼──────┼─────────┼────┼───────┤
│18│鄭│詐欺集團成員於98年│(1)98年12月17│1.證人鄭如玲於98年│雲林地檢│姜和順共同犯詐│
│〈│如│12月17日9 時10分許│日、400,000 │  12月18日之警詢筆│99年度偵│欺取財罪，處有│
│即│玲│，撥打電話予被害人│元、星展商業│  錄（雲檢99偵字第│字第1831│期徒刑陸月，如│
│起│  │鄭如玲，假冒為警員│銀行高雄分行│  1831號卷(二)第21 0│號      │易科罰金，以新│
│訴│  │並佯稱有被害人之新│帳戶        │  至211 頁）。    │        │臺幣壹仟元折算│
│書│  │竹地院傳票1 張，須│(2)98年12月17│2.鄭如玲之反詐騙案│        │壹日。        │
│附│  │淨空帳戶內所有的錢│日、400,000 │  件紀錄表、受理刑│        ├───────┤
│表│  │，存入指定之帳戶內│元、兆豐銀行│  事案件報案三聯單│        │陳君和共同犯詐│
│二│  │，以利檢警調查云云│中壢分行分行│  各1 份（雲檢99偵│        │欺取財罪，處有│
│編│  │，致被害人鄭如玲不│帳戶        │  字1831號卷(二)第20│        │期徒刑陸月，如│
│號│  │知有詐而陷於錯誤，│(3)98年12月17│  9 頁、第212 頁）│        │易科罰金，以新│
│十│  │於當日共匯款4 筆，│日、396,000 │  。              │        │臺幣壹仟元折算│
│二│  │於該日12時許將400,│元、大眾銀行│3.偽造之個人資料外│        │壹日。        │
│(二)│  │000 元存入張斐祺之│彰化分行帳戶│  洩授權止付聲明書│        │              │
│〉│  │兆豐銀行中壢分行帳│(4)98年12月17│  、臺灣新竹地方法│        │              │
│  │  │號00000000000000號│日、426,000 │  院檢察總署執行公│        │              │
│  │  │帳戶；該日13時許，│元、新光銀行│  正處監管信託證明│        │              │
│  │  │將396,000 元匯入許│大里分行帳戶│  各1 份（雲檢99偵│        │              │
│  │  │沛溱之大眾銀行彰化│            │  字1831號卷(二)第21│        │              │
│  │  │分行帳號0000000000│【起訴書僅起│  3 頁至第214 頁）│        │              │
│  │  │57 519號帳戶；該日│訴編號(1)；其│  。              │        │              │
│  │  │14 時50分許，將426│他部分未起訴│4.冒用林彤恩名義所│        │              │
│  │  │,000元存入楊曹源之│，然應為起訴│  申設之星展商業銀│        │              │
│  │  │新光銀行大里分行帳│效力所及】  │  行開戶資料及往來│        │              │
│  │  │號0000000000000000│            │  交易明細各1 份（│        │              │
│  │  │號帳戶；該日15時16│            │  雲檢99偵字675 號│        │              │
│  │  │分許，匯款400,000 │            │  卷第320 頁至326 │        │              │
│  │  │元至另案被告鄭以徽│            │  頁）。          │        │              │
│  │  │冒用林彤恩名義申設│            │                  │        │              │
│  │  │之星展商業銀行高雄│            │                  │        │              │
│  │  │分行帳號0000000000│            │                  │        │              │
│  │  │29585 號帳戶內，且│            │                  │        │              │
│  │  │旋遭提領一空。    │            │                  │        │              │
├─┼─┼─────────┼──────┼─────────┼────┼───────┤
│19│蘇│詐欺集團成員於99年│99年1 月14日│1.證人蘇昱蓁於99年│雲林地檢│姜和順共同犯詐│
│〈│昱│1 月14日11時58分許│、261,000 元│  1 月15日之警詢筆│99年度偵│欺取財罪，處有│
│即│蓁│，撥打電話予被害人│、合作金庫商│  錄（雲檢99偵字第│字第1831│期徒刑肆月，如│
│起│  │蘇昱蓁，假冒為書記│業銀行鼓山分│  1831號卷(二)第216 │號      │易科罰金，以新│
│訴│  │官及警員，佯稱被害│行帳戶      │  至217 頁）。    │        │臺幣壹仟元折算│
│書│  │人帳戶已被監控，為│            │2.蘇昱蓁之反詐騙諮│        │壹日。        │
│附│  │何未前往開庭，須將│            │  詢專線紀錄表、受│        ├───────┤
│表│  │存款提出，存入指定│            │  理刑事案件報案三│        │陳君和共同犯詐│
│二│  │之帳戶內，以利檢警│            │  聯單各1 份（雲檢│        │欺取財罪，處有│
│編│  │調查云云，致被害人│            │  99偵字1831號卷(二)│        │期徒刑肆月，如│
│號│  │蘇昱蓁不知有詐而陷│            │  第215 頁、第218 │        │易科罰金，以新│
│十│  │於錯誤，於同日15時│            │  頁）。          │        │臺幣壹仟元折算│
│三│  │2 分，匯款261,000 │            │3.冒用胡純鳳名義所│        │壹日。        │
│(二)│  │元至另案被告何思葦│            │  申設之合作金庫商│        │              │
│〉│  │冒用胡純鳳名義申設│            │  業銀行鼓山分行99│        │              │
│  │  │之合作金庫商業銀行│            │  年1 月28日合金鼓│        │              │
│  │  │鼓山分行帳號006346│            │  山字第0990000441│        │              │
│  │  │0000000000號帳戶內│            │  號函暨其開戶資料│        │              │
│  │  │，且旋遭提領一空。│            │  及往來交易明細各│        │              │
│  │  │                  │            │  1 份（本院卷(三)第│        │              │
│  │  │                  │            │  32頁至第36頁）。│        │              │
└─┴─┴─────────┴──────┴─────────┴────┴───────┘
附表四：（即起訴書犯罪事實欄四、部分）
┌─┬─┬─┬──┬───┬──┬────────┬──────┬───────┐
│編│被│被│申辦│帳號  │申辦│證據            │偽造之物    │所犯罪名及處罰│
│  │  │害│地點│      │時間│                │            │              │
│號│告│人│    │      │    │                │            │              │
├─┼─┼─┼──┼───┼──┼────────┼──────┼───────┤
│1 │鄭│林│高雄│星展銀│98年│(1)99年1 月20 日 │(1)偽造之「林│姜和順幫助犯行│
│  │以│彤│市三│行高雄│11月│  （99）星展高發│  彤恩」印章│使偽造私文書罪│
│  │徽│恩│民區│分行（│27日│  字第3 號函暨所│  1 枚      │，處有期徒刑│
│  │  │  │九如│起訴書│    │  附開戶申請書、│(2)偽造之「林│月，如易科罰金│
│  │  │  │二路│誤載為│    │  帳戶相關服務申│  彤恩」國民│，以新臺幣壹仟│
│  │  │  │599 │鼓山分│    │  請書、偽造之國│  身分證1張 │元折算壹日。  │
│  │  │  │號  │行】81│    │  民身分證影本、│(3)變造之「林│              │
│  │  │  │    │0-0040│    │  變造之健保卡影│  彤恩」全民├───────┤
│  │  │  │    │043295│    │  本（本院卷(三)第│  健康保險卡│陳君和幫助犯行│
│  │  │  │    │85號  │    │  20頁至29頁）。│  1 張      │使偽造私文書罪│
│  │  │  │    │      │    │                │(4)開戶申請書│，處有期徒刑│
│  │  │  │    │      │    │                │  上「林彤恩│月，如易科罰金│
│  │  │  │    │      │    │                │  」署押1 枚│，以新臺幣壹仟│
│  │  │  │    │      │    │                │(5)帳戶相關服│元折算壹日。  │
│  │  │  │    │      │    │                │  務申請書書│              │
│  │  │  │    │      │    │                │  上「林彤恩│              │
│  │  │  │    │      │    │                │  」署押1枚 │              │
│  │  │  │    │      │    │                │  、印文2枚 │              │
├─┼─┼─┼──┼───┼──┼────────┼──────┤              │
│2 │何│胡│高雄│合作金│98年│(1)被害人胡純鳳之│(1)偽造之「胡│              │
│  │思│純│市鼓│庫商業│12月│  指訴（本院卷(三)│  純鳳」印章│              │
│  │葦│鳳│山區│銀行鼓│15日│  第20頁至29頁）│  1 枚      │              │
│  │  │  │中華│山分行│（起│  。            │(2)偽造之「胡│              │
│  │  │  │一路│006-34│訴書│(2)99年1 月28日合│  純鳳」國民│              │
│  │  │  │352 │658721│附表│  金鼓山字第0990│  身分證 1張│              │
│  │  │  │號  │31802 │誤載│  000441號函暨所│(3)變造之「胡│              │
│  │  │  │    │號    │為98│  附金融卡全部資│  純鳳」全民│              │
│  │  │  │    │      │年12│  料查詢單、客戶│  健康保險卡│              │
│  │  │  │    │      │月7 │  當月份交易資料│  1 張      │              │
│  │  │  │    │      │日）│  查詢單、存款印│(4)存款印鑑卡│              │
│  │  │  │    │      │    │  鑑卡、偽造之國│「胡純鳳」署│              │
│  │  │  │    │      │    │  民身分證影本（│  押1 枚、印│              │
│  │  │  │    │      │    │  本院卷(三)第32頁│  文2 枚    │              │
│  │  │  │    │      │    │  至36頁）。    │            │              │
└─┴─┴─┴──┴───┴──┴────────┴──────┴───────┘
附表五：
┌─┬─┬─────────┬──────┬─────────┬────┬───────┐
│編│被│詐欺時間及手段    │付款日、詐得│證據名稱及其頁數  │偵查案號│所犯罪名及處罰│
│號│害│                  │金額（新臺幣│                  │        │              │
│  │人│                  │）及匯款帳戶│                  │        │              │
├─┼─┼─────────┼──────┼─────────┼────┼───────┤
│1 │黃│詐欺集團成員於98年│98年11月19日│1.證人黃美茹於98年│雲林地檢│盧建志幫助犯詐│
│  │美│11月19日13時13分許│、100,000 元│  11月19日之警詢筆│99年度偵│欺取財罪，處有│
│  │茹│，撥打電話予被害人│、合庫銀行赤│  錄（雲檢99偵字18│字第1831│期徒刑月，如│
│  │  │黃美茹，假冒為桃園│崁分行帳戶  │  31號卷(一)第273 至│        │易科罰金，以新│
│  │  │地方法院檢察官，佯│            │  274 頁）。      │        │臺幣壹仟元折算│
│  │  │稱被害人因而資料遭│            │2.黃美茹之反詐騙諮│        │壹日。        │
│  │  │盜用而涉嫌洗錢案，│            │  詢專線紀錄表（雲│        │              │
│  │  │會在電話中製作筆錄│            │  檢99偵字1831號卷│        │              │
│  │  │，後詐欺集團北行政│            │  (一)第272 頁）。  │        │              │
│  │  │執行處，謊稱為釐清│            │3.盧建志之合作金庫│        │              │
│  │  │案情，須至超商領錢│            │  商業銀行開戶資料│        │              │
│  │  │匯至指定帳戶，隔天│            │  及交易明細表各1 │        │              │
│  │  │就會將款項再自動匯│            │  份（雲檢99偵字18│        │              │
│  │  │回云云，致被害人黃│            │  31號卷(一)第266頁 │        │              │
│  │  │美茹不知有詐而陷於│            │  至第271 頁）。  │        │              │
│  │  │錯誤，於同日13 時 │            │                  │        │              │
│  │  │30分許以臨櫃匯款方│            │                  │        │              │
│  │  │式，匯入100,000 元│            │                  │        │              │
│  │  │至被告盧建志申設之│            │                  │        │              │
│  │  │合作金庫商業銀行赤│            │                  │        │              │
│  │  │崁分行帳號00000000│            │                  │        │              │
│  │  │50343 號帳戶內戶內│            │                  │        │              │
│  │  │。嗣黃美茹發覺有異│            │                  │        │              │
│  │  │報警處理，由合作金│            │                  │        │              │
│  │  │庫商業銀行赤崁分行│            │                  │        │              │
│  │  │將該帳戶列為警示帳│            │                  │        │              │
│  │  │戶，致詐欺集團成員│            │                  │        │              │
│  │  │無法提領上開詐騙款│            │                  │        │              │
│  │  │項而未遂。        │            │                  │        │              │
├─┼─┼─────────┼──────┼─────────┼────┤              │
│2 │蘇│詐欺集團成員於98年│98年11月18日│1.證人蘇文妮於98年│臺南地檢│              │
│  │文│11月18日13時13分許│、29,983元、│  11月18日之警詢筆│99年度偵│              │
│  │妮│，撥打電話予被害人│華南銀行永康│  錄（永康分局卷第│字第1782│              │
│  │  │蘇文妮，訛稱其先前│分行帳戶    │  18至19頁）。    │號、第24│              │
│  │  │網路購物，因誤設為│            │2.證人蘇文妮內政部│03號    │              │
│  │  │分期付款，為避免連│            │  警政反詐騙諮詢專│        │              │
│  │  │續扣款12期，要將分│            │  線紀錄表及受理刑│        │              │
│  │  │期付款之方式取消，│            │  事案件報案三聯單│        │              │
│  │  │需至自動櫃員機操作│            │  （永康分局卷第21│        │              │
│  │  │更改云云，致被害人│            │   頁、第26頁）。 │        │              │
│  │  │蘇文妮不知有詐而陷│            │3.華南銀行自動櫃員│        │              │
│  │  │於錯誤，於同日晚上│            │  機交易明細1 紙（│        │              │
│  │  │19時28分許，至自動│            │  永康分局卷第24頁│        │              │
│  │  │櫃員機，以ATM 匯款│            │  ）。            │        │              │
│  │  │之方式，匯入29,983│            │4.華南商業銀行永康│        │              │
│  │  │元至被告盧建志申設│            │  分行99年5 月25日│        │              │
│  │  │之華南業銀行永康分│            │  華永康存字第9901│        │              │
│  │  │行帳號000000000000│            │  31號函（核交字62│        │              │
│  │  │號帳戶內，且旋遭提│            │  2 號卷第30至31頁│        │              │
│  │  │領一空。          │            │  ）。            │        │              │
├─┼─┼─────────┼──────┼─────────┼────┤              │
│3 │謝│詐欺集團成員於98年│98年11月18日│1.證人謝宗儒於98年│臺南地檢│              │
│  │宗│11月18日17時30分許│、29,987元、│  11月18日之警詢筆│99年度偵│              │
│  │儒│，撥打電話予被害人│10,000元、1,│  錄（永康分局卷第│字第1782│              │
│  │  │謝宗儒，詐稱因先前│000 元、華南│  29至30頁）。    │號、第24│              │
│  │  │購物時，因誤設為分│銀行永康分行│2.證人謝宗儒內政部│03號    │              │
│  │  │期付款，為避免連續│帳戶        │  警政反詐騙諮詢專│        │              │
│  │  │扣款12期，要將分期│            │  線紀錄表及受理刑│        │              │
│  │  │付款之方式取消，要│            │  事案件報案三聯單│        │              │
│  │  │其至提款機查詢操作│            │  （永康分局卷第32│        │              │
│  │  │云云，致被害人謝宗│            │   頁、第36頁）。 │        │              │
│  │  │儒不知有詐而陷於錯│            │3.華南銀行、郵局之│        │              │
│  │  │誤，遂於同日19時52│            │  自動櫃員機交易明│        │              │
│  │  │分、20時15分、17分│            │  細3 紙（永康分局│        │              │
│  │  │，依詐欺集團成員之│            │  卷第34頁）。    │        │              │
│  │  │指示操作自動櫃員機│            │4.華南銀行帳號622-│        │              │
│  │  │，分別匯款29,987元│            │  00-000000-0 號交│        │              │
│  │  │、10,000元、1,000 │            │  易往來明細表（永│        │              │
│  │  │元至被告盧建志申設│            │  康分局卷第53頁）│        │              │
│  │  │之華南銀行永康分行│            │  。              │        │              │
│  │  │帳戶內，且旋遭提領│            │5.華南商業銀行永康│        │              │
│  │  │一空。            │            │  分行99年5 月25日│        │              │
│  │  │                  │            │  華永康存字第9901│        │              │
│  │  │                  │            │  31號函（核交字62│        │              │
│  │  │                  │            │   2號卷第30至31頁│        │              │
│  │  │                  │            │  ）。            │        │              │
├─┼─┼─────────┼──────┼─────────┼────┤              │
│4 │辛│詐欺集團成員於98年│98年11月18日│1.證人辛意涵於98年│臺南地檢│              │
│  │意│11月18日21時30分許│、51,000元、│  11月19日之警詢筆│99年度偵│              │
│  │涵│，撥打電話予被害人│彰化銀行永康│  錄（永康分局卷第│字第1782│              │
│  │  │蔡世華，詐稱網路購│分行帳戶    │  39至40頁）。    │號、第24│              │
│  │  │物因扣款出現問題，│            │2.證人辛意涵內政部│03號    │              │
│  │  │會造成每個月均扣款│            │  警政反詐騙諮詢專│        │              │
│  │  │云云，致被害人辛意│            │  線紀錄表及受理刑│        │              │
│  │  │涵不知有詐而陷於錯│            │  事案件報案三聯單│        │              │
│  │  │誤，而於同日依該詐│            │  （永康分局卷第41│        │              │
│  │  │騙集團指示至臺南市│            │   頁、第45頁）。 │        │              │
│  │  │彰化銀行永康分行自│            │3.彰化銀行之自動櫃│        │              │
│  │  │動櫃員機提領51,000│            │  員機交易明細1紙 │        │              │
│  │  │元存款至被告盧建志│            │  （永康分局卷第44│        │              │
│  │  │之彰化銀行永康分行│            │   頁 ）。        │        │              │
│  │  │帳號00000000000000│            │4.彰化銀行帳號6242│        │              │
│  │  │號帳戶帳戶內，且  │            │  0000000000號交易│        │              │
│  │  │旋遭提領一空。    │            │  往來明細表（永康│        │              │
│  │  │                  │            │  分局卷第64頁）。│        │              │
│  │  │                  │            │5.彰化商業銀行永康│        │              │
│  │  │                  │            │  分行99年5 月26日│        │              │
│  │  │                  │            │  彰永康字第1337號│        │              │
│  │  │                  │            │  函（核交字622號 │        │              │
│  │  │                  │            │  卷第32頁）。    │        │              │
├─┼─┼─────────┼──────┼─────────┼────┤              │
│5 │邱│詐欺集團成員於98年│98年3 月18日│1.證人邱姿雅於98年│臺南地檢│              │
│  │姿│11月18日晚上19時9 │、29,000元、│  11月18日之警詢筆│99年度偵│              │
│  │雅│分許，撥打電話予被│30,000元、30│  錄（南市二分局卷│字第1782│              │
│  │  │害人邱姿雅，詐稱因│,000元 、11,│  第3 至4 頁）。  │號、第24│              │
│  │  │其所有之帳戶資不正│000元、7,000│2.邱姿雅之內政部警│03號    │              │
│  │  │確，須作整合云云，│元、中國信託│  政署反詐騙諮專線│        │              │
│  │  │致被害人邱資雅不知│銀行台南分行│  紀錄表及受理刑事│        │              │
│  │  │有詐而陷於錯誤，遂│帳戶        │  案件報案三聯單（│        │              │
│  │  │於同日20時29分、31│            │  南市二分局卷第10│        │              │
│  │  │分、33分、35分、37│            │  頁、第15頁）。  │        │              │
│  │  │分，依詐欺集團成員│            │3.中國信託銀行之自│        │              │
│  │  │之指示操作自動櫃員│            │  動櫃員機交易明細│        │              │
│  │  │機，分別匯款29,000│            │  5 紙（南市二分局│        │              │
│  │  │ 元、30,000元、30,│            │  卷第14頁）。    │        │              │
│  │  │000元、11,000元、 │            │4.中國信託帳號0104│        │              │
│  │  │7,000 元至盧建志之│            │  00-000000-0號交 │        │              │
│  │  │中國信託銀行臺南分│            │  易往來明細表（南│        │              │
│  │  │行帳號000000000000│            │  市二分局卷第16頁│        │              │
│  │  │6 號帳戶內，且旋遭│            │  ）。            │        │              │
│  │  │提領一空。        │            │5.中國信託商業銀行│        │              │
│  │  │                  │            │  99年5 月26日中信│        │              │
│  │  │                  │            │  銀字第0992227120│        │              │
│  │  │                  │            │  6498號函（核交字│        │              │
│  │  │                  │            │  622號卷第33頁） │        │              │
│  │  │                  │            │  。              │        │              │
└─┴─┴─────────┴──────┴─────────┴────┴───────┘
附表六：詐騙集團取得之金融機構帳戶資料
┌──┬────────────┬───────┬─────────────┐
│編號│銀行名稱                │帳號          │戶名                      │
├──┼────────────┼───────┼─────────────┤
│1   │臺北富邦商業銀行新營分行│000000000000  │許智嘉                    │
├──┼────────────┼───────┼─────────────┤
│2   │日盛國際商業銀行苓雅分行│00000000000000│葉明進                    │
├──┼────────────┼───────┼─────────────┤
│3   │合作金庫商業銀行赤崁分行│0000000000000 │盧建志                    │
└──┴────────────┴───────┴─────────────┘
 附表七：詐騙集團取得之金融機構帳戶資料
┌──┬────────────┬───────┬─────────────┐
│編號│銀行名稱                │帳號          │戶名                      │
├──┼────────────┼───────┼─────────────┤
│1   │陽信商業銀行            │000000000000  │鄧聖（由該集團內不詳年籍│
│    │                        │              │之人，冒用鄧聖名義開立）│
├──┼────────────┼───────┼─────────────┤
│2   │陽信商業銀行林柵分行    │00000000000   │何嘉豪（由案外人蔡吉銘，冒│
│    │                        │              │用何嘉豪名義開立）        │
├──┼────────────┼───────┼─────────────┤
│3   │彰化商業銀行東台南分行  │00000000000000│蘇佳弘                    │
├──┼────────────┼───────┼─────────────┤
│4   │慶豐商業銀行台南分行    │00900000000000│蘇佳弘                    │
└──┴────────────┴───────┴─────────────┘
附表八：詐騙集團取得之金融機構帳戶資料
┌──┬────────────┬───────┬─────────────┐
│編號│銀行名稱                │帳號          │戶名                      │
├──┼────────────┼───────┼─────────────┤
│1   │萬泰商業銀行            │0000000000    │林金億                    │
├──┼────────────┼───────┼─────────────┤
│2   │第一銀行善化分行        │000000000     │陳俞志                    │
├──┼────────────┼───────┼─────────────┤
│3   │華南銀行                │000000000000  │陳俞志                    │
└──┴────────────┴───────┴─────────────┘
附表九：（關於另案被告蘇畇嘉所持用門號0000000000號行動電
          話及被告林景星所持用門號0000000000號行動電話）
┌──┬───┬─────┬─┬─────┬────────────┬──────┐
│編號│時間  │Ａ        │發│Ｂ        │譯文內容                │出處        │
│    │      │          │話│          │                        │            │
├──┼───┼─────┼─┼─────┼────────────┼──────┤
│1   │981013│0000000000│入│0000000000│簡訊：黃熙林、64、04、28│偵字第1831號│
│    │110055│          │  │          │     ，Ｚ000000000 富邦銀│卷(一)第9頁   │
│    │      │          │  │          │      行前鎮分行00000000│            │
│    │      │          │  │          │      1840              │            │
├──┼───┼─────┼─┼─────┼────────────┼──────┤
│2   │981013│0000000000│入│0000000000│簡訊：陳忠和、66、09、17│偵字第1831號│
│    │110733│          │  │          │      ，Ｚ000000000華南銀│卷(一)第9頁   │
│    │      │          │  │          │      行仁武分行00000000│            │
│    │      │          │  │          │      5611              │            │
├──┼───┼─────┼─┼─────┼────────────┼──────┤
│3   │981028│0000000000│出│0000000000│簡訊：鄭清安、Ｚ000000000│偵字第1831號│
│    │104811│          │  │          │      、50、06、10、第一│卷(一)第10頁  │
│    │      │          │  │          │      銀行（佳里分行）62│            │
│    │      │          │  │          │      000000000         │            │
├──┼───┼─────┼─┼─────┼────────────┼──────┤
│4   │981029│0000000000│出│0000000000│簡訊：龔百陽、Ｚ000000000│偵字第1831號│
│    │083517│          │  │          │      、53、07、25、第一│卷(一)第10頁  │
│    │      │          │  │          │      銀行（金城分行）60│            │
│    │      │          │  │          │      000000000         │            │
└──┴───┴─────┴─┴─────┴────────────┴──────┘
附表十：（關於被告姜和順所持用門號0000000000號行動電話）
┌──┬───┬─────┬─┬─────┬────────────┬──────┐
│編號│時間  │Ａ        │發│Ｂ        │譯文內容                │出處        │
│    │      │          │話│          │                        │            │
├──┼───┼─────┼─┼─────┼────────────┼──────┤
│1   │981105│0000000000│入│0000000000│Ａ：陽信銀行木柵分行，01│偵字第675 號│
│    │141703│          │  │          │    0000000000，何嘉豪。│卷第35頁    │
├──┼───┼─────┼─┼─────┼────────────┼──────┤
│2   │981105│0000000000│出│0000000000│簡訊：陽信000000000000。│偵字第675 號│
│    │190535│          │  │710       │      （即鄧聖之帳戶）│卷第36頁    │
├──┼───┼─────┼─┼─────┼────────────┼──────┤
│3   │981105│0000000000│出│0000000000│Ａ：英俊的，我有叫他們跟│偵字第675 號│
│    │190725│          │  │          │    你講。              │卷第36頁    │
│    │      │          │  │          │Ｂ：好，他們說LIVE是什麼│            │
│    │      │          │  │          │    東西？              │            │
│    │      │          │  │          │Ａ：面交的，我有報一個給│            │
│    │      │          │  │          │    他們了。（即徐悠襦帳│            │
│    │      │          │  │          │    戶）                │            │
├──┼───┼─────┼─┼─────┼────────────┼──────┤
│4   │981107│0000000000│出│0000000000│簡訊：第一銀行帳號313-50│偵字第675 號│
│    │133617│          │  │710       │      3-613-18。（即溫國│卷第36頁    │
│    │      │          │  │          │      賜之帳戶）        │            │
├──┼───┼─────┼─┼─────┼────────────┼──────┤
│5   │981107│0000000000│出│0000000000│簡訊：陽信帳號0000-0000-│偵字第675 號│
│    │183736│          │  │710       │      4785 。（即何嘉豪 │卷第37頁    │
│    │      │          │  │          │      之帳戶）          │            │
├──┼───┼─────┼─┼─────┼────────────┼──────┤
│6   │981111│0000000000│出│0000000000│簡訊：臺北富邦0000000000│偵字第675 號│
│    │180137│          │  │          │      46。（即許智嘉帳戶│卷第40頁    │
│    │      │          │  │          │      ）                │            │
├──┼───┼─────┼─┼─────┼────────────┼──────┤
│7   │981113│0000000000│出│0000000000│簡訊：彰化0000-0000-0000│偵字第675 號│
│    │165401│          │  │710       │      -00 慶豐0000-0000-│卷第40頁    │
│    │      │          │  │          │      6825-00 。（即蘇佳│            │
│    │      │          │  │          │      弘帳戶）          │            │
├──┼───┼─────┼─┼─────┼────────────┼──────┤
│8   │981114│0000000000│出│0000000000│簡訊：日盛0000-0000-0000│偵字第675 號│
│    │195643│          │  │710       │      -01 。（即葉進明帳│卷第40頁    │
│    │      │          │  │          │      戶）              │            │
└──┴───┴─────┴─┴─────┴────────────┴──────┘
附表十一：（關於共犯陳光佑所持用之門號0000000000行動電話
           ）
┌──┬───┬─────┬─┬─────┬────────────┬──────┐
│編號│時間  │Ａ        │發│Ｂ        │譯文內容                │出處        │
│    │      │          │話│          │                        │            │
├──┼───┼─────┼─┼─────┼────────────┼──────┤
│1   │981105│0000000000│入│0000000000│簡訊：陳愈志、第一銀行善│偵字第675 號│
│    │093913│          │  │          │      化分行00000000000 │卷第58頁    │
│    │      │          │  │          │      ；華南銀行永康分行│            │
│    │      │          │  │          │      00 0000000000     │            │
├──┼───┼─────┼─┼─────┼────────────┼──────┤
│2   │981105│0000000000│出│0000000000│A ：身分證的名字叫徐優茹│偵字第675 號│
│    │183033│          │  │          │    。                  │卷第52頁    │
│    │      │          │  │          │B ：她說她還沒換名字，同│            │
│    │      │          │  │          │    一個人。            │            │
│    │      │          │  │          │A ：好                  │            │
├──┼───┼─────┼─┼─────┼────────────┼──────┤
│2   │981109│0000000000│入│0000000000│簡訊：林金意、萬泰中正分│偵字第675 號│
│    │125240│          │  │          │      行000000000000    │卷第60頁    │
└──┴───┴─────┴─┴─────┴────────────┴──────┘
附表十二：（關於共犯綽號「大尾」所持用之門號0000000000行
            動電話）
┌──┬───┬─────┬─┬─────┬────────────┬──────┐
│編號│時間  │Ａ        │發│Ｂ        │譯文內容                │出處        │
│    │      │          │話│          │                        │            │
├──┼───┼─────┼─┼─────┼────────────┼──────┤
│1   │981119│0000000000│出│0000000000│簡訊：盧建志，臺南縣永康│偵字第675 號│
│    │115708│          │  │          │      市鹽洲里39鄰鹽洲一│卷第171頁   │
│    │      │          │  │          │      街47 號4 樓之2, 66│            │
│    │      │          │  │          │      、10、31、R0000000│            │
│    │      │          │  │          │      01，合庫赤崁分行  │            │
│    │      │          │  │          │      0000000000000。   │            │
└──┴───┴─────┴─┴─────┴────────────┴──────┘